SET KOI8-U
TRY оани╕рвтесклдупмзяьгбчхйцюж╖ш╓фщ'╜ОАНИ╤РВТЕСКЛДУПМЗЯЬГБЧХЙЦЮЖ╥Ш╢ФЩ╫
SFX V Y 86
SFX V ий ого [^ц]ий 
SFX V ий ому [^ц]ий 
SFX V ий им ий 
SFX V ий ╕м ий 
SFX V ий а [^ц]ий 
SFX V ий о╖ [^ц]ий 
SFX V ий ╕й ий 
SFX V ий у [^ц]ий 
SFX V ий ою [^ц]ий 
SFX V ий е ий 
SFX V ий ╕ ий 
SFX V ий их ий 
SFX V ий ими ий 
SFX V ий ього [^у]ций 
SFX V ий ьому [^у]ций 
SFX V ий я [^у]ций 
SFX V ий ьо╖ [^у]ций 
SFX V ий ю [^у]ций 
SFX V ий ьою [^у]ций 
SFX V ий ого уций 
SFX V ий ому уций 
SFX V ий а уций 
SFX V ий о╖ уций 
SFX V ий у уций 
SFX V ий ою уций 
SFX V ╕й ього ╕й 
SFX V ╕й ьому ╕й 
SFX V ╕й ╕м ╕й 
SFX V ╕й я ╕й 
SFX V ╕й ьо╖ ╕й 
SFX V ╕й ю ╕й 
SFX V ╕й ьою ╕й 
SFX V ╕й ╓ ╕й 
SFX V ╕й ╕ ╕й 
SFX V ╕й ╕х ╕й 
SFX V ╕й ╕ми ╕й 
SFX V ╖й його ╖й 
SFX V ╖й йому ╖й 
SFX V ╖й ╖м ╖й 
SFX V ╖й я ╖й 
SFX V ╖й йо╖ ╖й 
SFX V ╖й ю ╖й 
SFX V ╖й йою ╖й 
SFX V ╖й ╓ ╖й 
SFX V ╖й ╖ ╖й 
SFX V ╖й ╖х ╖й 
SFX V ╖й ╖ми ╖й 
SFX V 0 ого ин 
SFX V 0 ому ин 
SFX V 0 им ин 
SFX V 0 ╕м ин 
SFX V 0 а ин 
SFX V 0 о╖ ин 
SFX V 0 ╕й ин 
SFX V 0 у ин 
SFX V 0 ою ин 
SFX V 0 е ин 
SFX V 0 ╕ ин 
SFX V 0 их ин 
SFX V 0 ими ин 
SFX V ╕в ового ╕в 
SFX V ╕в овому ╕в 
SFX V ╕в овим ╕в 
SFX V ╕в ов╕м ╕в 
SFX V ╕в ова ╕в 
SFX V ╕в ово╖ ╕в 
SFX V ╕в ов╕й ╕в 
SFX V ╕в ову ╕в 
SFX V ╕в овою ╕в 
SFX V ╕в ове ╕в 
SFX V ╕в ов╕ ╕в 
SFX V ╕в ових ╕в 
SFX V ╕в овими ╕в 
SFX V ╖в ╓вого ╖в 
SFX V ╖в ╓вому ╖в 
SFX V ╖в ╓вим ╖в 
SFX V ╖в ╓в╕м ╖в 
SFX V ╖в ╓ва ╖в 
SFX V ╖в ╓во╖ ╖в 
SFX V ╖в ╓в╕й ╖в 
SFX V ╖в ╓ву ╖в 
SFX V ╖в ╓вою ╖в 
SFX V ╖в ╓ве ╖в 
SFX V ╖в ╓в╕ ╖в 
SFX V ╖в ╓вих ╖в 
SFX V ╖в ╓вими ╖в 
SFX W Y 3
SFX W ий о [^жчшщ]ий 
SFX W ╕й ьо ╕й 
SFX W ╖й йо ╖й 
SFX a Y 235
SFX a а и [^жчшщ]а 
SFX a а ╕ [^г╜кх]а 
SFX a а у а 
SFX a а ою [^жчшщ]а 
SFX a а ею [жчшщ]а 
SFX a ╜а з╕ ╜а 
SFX a га з╕ га 
SFX a ка ц╕ [^к]ка 
SFX a кка цц╕ кка 
SFX a ха с╕ ха 
SFX a я ╕ [^╕еиаоу'ь]я 
SFX a я ю я 
SFX a я ею [^╕еиаоу'ь]я 
SFX a я ╖ ['ь╕еиаоу]я 
SFX a я ╓ю ['ь╕еиаоу]я 
SFX a ╕р ору [^л]╕р 
SFX a ╕р оров╕ [^л]╕р 
SFX a ╕р ором [^л]╕р 
SFX a ╕р ор╕ [^л]╕р 
SFX a ╕р ьору л╕р 
SFX a ╕р ьоров╕ л╕р 
SFX a ╕р ьором л╕р 
SFX a ╕р ьор╕ л╕р 
SFX a ╕н ону ╕н 
SFX a ╕н онов╕ ╕н 
SFX a ╕н оном ╕н 
SFX a ╕н он╕ ╕н 
SFX a ╕г огу ╕г 
SFX a ╕г огов╕ ╕г 
SFX a ╕г огом ╕г 
SFX a ╕г оз╕ ╕г 
SFX a ╕д оду [^л]╕д 
SFX a ╕д одов╕ [^л]╕д 
SFX a ╕д одом [^л]╕д 
SFX a ╕д од╕ [^л]╕д 
SFX a ╕д ьоду [^пг]л╕д 
SFX a ╕д ьодов╕ [^пг]л╕д 
SFX a ╕д ьодом [^пг]л╕д 
SFX a ╕д ьод╕ [^пг]л╕д 
SFX a ╕д оду [пг]л╕д 
SFX a ╕д одов╕ [пг]л╕д 
SFX a ╕д одом [пг]л╕д 
SFX a ╕д од╕ [пг]л╕д 
SFX a ╕б обу ╕б 
SFX a ╕б обов╕ ╕б 
SFX a ╕б обом ╕б 
SFX a ╕б об╕ ╕б 
SFX a ╕п опу ╕п 
SFX a ╕п опов╕ ╕п 
SFX a ╕п опом ╕п 
SFX a ╕п оп╕ ╕п 
SFX a ╕вш овшу ╕вш 
SFX a ╕вш овшев╕ ╕вш 
SFX a ╕вш овшем ╕вш 
SFX a ╕вш овш╕ ╕вш 
SFX a ╕зд озду ╕зд 
SFX a ╕зд оздов╕ ╕зд 
SFX a ╕зд оздом ╕зд 
SFX a ╕зд озд╕ ╕зд 
SFX a ╕л олу ╕л 
SFX a ╕л олов╕ ╕л 
SFX a ╕л олом ╕л 
SFX a ╕л ол╕ ╕л 
SFX a ╕в ову ╕в 
SFX a ╕в овом ╕в 
SFX a ╕в ов╕ ╕в 
SFX a ╖в ╓ву ╖в 
SFX a ╖в ╓вом ╖в 
SFX a ╖в ╓в╕ ╖в 
SFX a ╕к оку ╕к 
SFX a ╕к оком ╕к 
SFX a ╕к оц╕ ╕к 
SFX a ╕ск оску ╕ск 
SFX a ╕ск осков╕ ╕ск 
SFX a ╕ск оском ╕ск 
SFX a ╕ст осту ╕ст 
SFX a ╕ст остов╕ ╕ст 
SFX a ╕ст остом ╕ст 
SFX a ╕ст ост╕ ╕ст 
SFX a ╕с осу [кнч]╕с 
SFX a ╕с осов╕ [кнч]╕с 
SFX a ╕с осом [кнч]╕с 
SFX a ╕с ос╕ [кнч]╕с 
SFX a ╕т оту [^л]╕т 
SFX a ╕т отов╕ [^л]╕т 
SFX a ╕т отом [^л]╕т 
SFX a ╕т от╕ [^л]╕т 
SFX a ╕т ьоту [^п]л╕т 
SFX a ╕т ьотов╕ [^п]л╕т 
SFX a ╕т ьотом [^п]л╕т 
SFX a ╕т ьот╕ [^п]л╕т 
SFX a ╕т оту [п]л╕т 
SFX a ╕т отов╕ [п]л╕т 
SFX a ╕т отом [п]л╕т 
SFX a ╕т от╕ [п]л╕т 
SFX a ╕з озу ╕з 
SFX a ╕з озов╕ ╕з 
SFX a ╕з озом ╕з 
SFX a ╕з оз╕ ╕з 
SFX a ╕ж ожу [^тб]╕ж 
SFX a ╕ж ожев╕ [^тб]╕ж 
SFX a ╕ж ожем [^тб]╕ж 
SFX a ╕ж ож╕ [^тб]╕ж 
SFX a ╕ж ожу е[тб]╕ж 
SFX a ╕ж ожев╕ е[тб]╕ж 
SFX a ╕ж ожем е[тб]╕ж 
SFX a ╕ж ож╕ е[тб]╕ж 
SFX a ╕ж ежу [^е][тб]╕ж 
SFX a ╕ж ежев╕ [^е][тб]╕ж 
SFX a ╕ж ежем [^е][тб]╕ж 
SFX a ╕ж еж╕ [^е][тб]╕ж 
SFX a ен ну ен 
SFX a ен ном ен 
SFX a ен н╕ ен 
SFX a ╕нь оню [к]╕нь 
SFX a ╕нь онев╕ [к]╕нь 
SFX a ╕нь онем [к]╕нь 
SFX a ╕нь он╕ [к]╕нь 
SFX a ╕нь еню [^ксв]╕нь 
SFX a ╕нь енев╕ [^ксв]╕нь 
SFX a ╕нь енем [^ксв]╕нь 
SFX a ╕нь ен╕ [^ксв]╕нь 
SFX a ╕нь еню [^о][св]╕нь 
SFX a ╕нь енев╕ [^о][св]╕нь 
SFX a ╕нь енем [^о][св]╕нь 
SFX a ╕нь ен╕ [^о][св]╕нь 
SFX a ень ню ень 
SFX a ень нев╕ ень 
SFX a ень н╕ ень 
SFX a ень нем ень 
SFX a онь ню онь 
SFX a онь нев╕ онь 
SFX a онь н╕ онь 
SFX a онь нем онь 
SFX a оль лю оль 
SFX a оль лев╕ оль 
SFX a оль л╕ оль 
SFX a оль лем оль 
SFX a оть тю оть 
SFX a оть т╕ оть 
SFX a оть тем оть 
SFX a ╕й ою ╕й 
SFX a ╕й о╓в╕ ╕й 
SFX a ╕й о╓м ╕й 
SFX a ╕й о╖ ╕й 
SFX a ╕дь едю ╕дь 
SFX a ╕дь едев╕ ╕дь 
SFX a ╕дь едем ╕дь 
SFX a ╕дь ед╕ ╕дь 
SFX a ╕ль елю ╕ль 
SFX a ╕ль елев╕ ╕ль 
SFX a ╕ль елем ╕ль 
SFX a ╕ль ел╕ ╕ль 
SFX a ╕сть остю ╕сть 
SFX a ╕сть остев╕ ╕сть 
SFX a ╕сть остем ╕сть 
SFX a ╕сть ост╕ ╕сть 
SFX a ок ку ок 
SFX a ок ков╕ ок 
SFX a ок ком ок 
SFX a ол лу ол 
SFX a ол лов╕ ол 
SFX a ол л╕ ол 
SFX a ол лом ол 
SFX a ор ру ор 
SFX a ор ром ор 
SFX a ор р╕ ор 
SFX a ор ров╕ ор 
SFX a ер ру ер 
SFX a ер ром ер 
SFX a ер р╕ ер 
SFX a ер ров╕ ер 
SFX a ел лу ел 
SFX a ел лом ел 
SFX a ел л╕ ел 
SFX a ел лов╕ ел 
SFX a ет ту ет 
SFX a ет том ет 
SFX a ет т╕ ет 
SFX a ет тов╕ ет 
SFX a ес су ес 
SFX a ес сом ес 
SFX a ес с╕ ес 
SFX a ес сов╕ ес 
SFX a ель лю ель 
SFX a ель лем ель 
SFX a ель л╕ ель 
SFX a ель лев╕ ель 
SFX a ╓ць йцю [^о]╓ць 
SFX a ╓ць йцев╕ [^о]╓ць 
SFX a ╓ць йц╕ [^о]╓ць 
SFX a ╓ць йцем [^о]╓ць 
SFX a о╓ць ╕йцю о╓ць 
SFX a о╓ць ╕йцев╕ о╓ць 
SFX a о╓ць ╕йц╕ о╓ць 
SFX a о╓ць ╕йцем о╓ць 
SFX a ець цю [^лрнв]ець 
SFX a ець цев╕ [^лрнв]ець 
SFX a ець цем [^лрнв]ець 
SFX a ець ц╕ [^лрнв]ець 
SFX a лець льцю лець 
SFX a лець льцев╕ лець 
SFX a лець льцем лець 
SFX a лець льц╕ лець 
SFX a ець цю [ае╓и╕╖оуюя]рець 
SFX a ець цев╕ [ае╓и╕╖оуюя]рець 
SFX a ець цем [ае╓и╕╖оуюя]рець 
SFX a рець ерцю [^ае╓и╕╖оуюя]рець 
SFX a рець ерцев╕ [^ае╓и╕╖оуюя]рець 
SFX a рець ерц╕ [^ае╓и╕╖оуюя]рець 
SFX a рець ерцем [^ае╓и╕╖оуюя]рець 
SFX a ець цю [ае╓и╕╖уюяго][нв]ець 
SFX a ець цев╕ [ае╓и╕╖уюяго][нв]ець 
SFX a ець цем [ае╓и╕╖уюяго][нв]ець 
SFX a ець ц╕ [ае╓и╕╖уюяго][нв]ець 
SFX a нець енцю [^ае╓и╕╖оуюяг]нець 
SFX a нець енцев╕ [^ае╓и╕╖оуюяг]нець 
SFX a нець енцем [^ае╓и╕╖оуюяг]нець 
SFX a нець енц╕ [^ае╓и╕╖оуюяг]нець 
SFX a вець евцю [^ае╓и╕╖оуюя]вець 
SFX a вець евцев╕ [^ае╓и╕╖оуюя]вець 
SFX a вець евцем [^ае╓и╕╖оуюя]вець 
SFX a вець евц╕ [^ае╓и╕╖оуюя]вець 
SFX a ь и ять 
SFX a ь ьом ять 
SFX a ь ьма ять 
SFX a ь ьох ять 
SFX a 0 и сят 
SFX a 0 ьом сят 
SFX a 0 ьма сят 
SFX a 0 ьох сят 
SFX a о а сто 
SFX a о ам сто 
SFX a о ами сто 
SFX a о ах сто 
SFX b Y 374
SFX b а 0 [^клн]а 
SFX b а 0 [^ст]ла 
SFX b ла ел [ст]ла 
SFX b а 0 [^сжзвм]на 
SFX b на ен [сжвм]на 
SFX b на н изна 
SFX b на ен озна 
SFX b а 0 [ае╓оуи╕╖яю]ка 
SFX b ка ок [^ае╓оуи╕╖яю]ка 
SFX b я ь [^╕еуиаон'ьлтдр]я 
SFX b я 0 [^ео]ря 
SFX b я ь еря 
SFX b оря ╕р оря 
SFX b я ь [╕еиаоюу╖я╓]ня 
SFX b ня онь [кх]ня 
SFX b йня ╓нь йня 
SFX b ьня ень ьня 
SFX b ня ень [^╕еиаоюу╖я╓нкхйь]ня 
SFX b ля ель [^лоеуа╕╓юя╖иск]ля 
SFX b я ь [лоеуа╕╓юя╖иск]ля 
SFX b я ей адя 
SFX b я ╕в [^да]дя 
SFX b я ь [^тс]тя 
SFX b ля ей лля 
SFX b я ╕в уддя 
SFX b дя ей аддя 
SFX b тя ей ття 
SFX b я ь [^о]стя 
SFX b я ей остя 
SFX b 'я ей [^р]'я 
SFX b я й [╕еиаоу]я 
SFX b 0 м [ая] 
SFX b 0 ми [ая] 
SFX b 0 х [ая] 
SFX b ╕р ори [^л]╕р 
SFX b ╕р ор╕в [^л]╕р 
SFX b ╕р орам [^л]╕р 
SFX b ╕р орами [^л]╕р 
SFX b ╕р орах [^л]╕р 
SFX b ╕р ьори л╕р 
SFX b ╕р ьор╕в л╕р 
SFX b ╕р ьорам л╕р 
SFX b ╕р ьорами л╕р 
SFX b ╕р ьорах л╕р 
SFX b ╕н они ╕н 
SFX b ╕н он╕в ╕н 
SFX b ╕н онам ╕н 
SFX b ╕н онами ╕н 
SFX b ╕н онах ╕н 
SFX b ╕п опи ╕п 
SFX b ╕п оп╕в ╕п 
SFX b ╕п опам ╕п 
SFX b ╕п опами ╕п 
SFX b ╕п опах ╕п 
SFX b ╕вш овш╕ ╕вш 
SFX b ╕вш овш╕в ╕вш 
SFX b ╕вш овшам ╕вш 
SFX b ╕вш овшами ╕вш 
SFX b ╕вш овшах ╕вш 
SFX b ╕зд озди ╕зд 
SFX b ╕зд озд╕в ╕зд 
SFX b ╕зд оздам ╕зд 
SFX b ╕зд оздами ╕зд 
SFX b ╕зд оздах ╕зд 
SFX b ╕г оги ╕г 
SFX b ╕г ог╕в ╕г 
SFX b ╕г огам ╕г 
SFX b ╕г огами ╕г 
SFX b ╕г огах ╕г 
SFX b ╕д оди [^л]╕д 
SFX b ╕д од╕в [^л]╕д 
SFX b ╕д одам [^л]╕д 
SFX b ╕д одами [^л]╕д 
SFX b ╕д одах [^л]╕д 
SFX b ╕д оди [пг]л╕д 
SFX b ╕д од╕в [пг]л╕д 
SFX b ╕д одам [пг]л╕д 
SFX b ╕д одами [пг]л╕д 
SFX b ╕д одах [пг]л╕д 
SFX b ╕д ьоди [^пг]л╕д 
SFX b ╕д ьод╕в [^пг]л╕д 
SFX b ╕д ьодам [^пг]л╕д 
SFX b ╕д ьодами [^пг]л╕д 
SFX b ╕д ьодах [^пг]л╕д 
SFX b ╕б оби ╕б 
SFX b ╕б об╕в ╕б 
SFX b ╕б обам ╕б 
SFX b ╕б обами ╕б 
SFX b ╕б обах ╕б 
SFX b ╕л оли ╕л 
SFX b ╕л ол╕в ╕л 
SFX b ╕л олам ╕л 
SFX b ╕л олами ╕л 
SFX b ╕л олах ╕л 
SFX b ╕в ови ╕в 
SFX b ╕в ов╕в ╕в 
SFX b ╕в овам ╕в 
SFX b ╕в овами ╕в 
SFX b ╕в овах ╕в 
SFX b ╖в ╓ви ╖в 
SFX b ╖в ╓в╕в ╖в 
SFX b ╖в ╓вам ╖в 
SFX b ╖в ╓вами ╖в 
SFX b ╖в ╓вах ╖в 
SFX b ╕к оки ╕к 
SFX b ╕к ок╕в ╕к 
SFX b ╕к окам ╕к 
SFX b ╕к оками ╕к 
SFX b ╕к оках ╕к 
SFX b ╕ск оски ╕ск 
SFX b ╕ск оск╕в ╕ск 
SFX b ╕ск оскам ╕ск 
SFX b ╕ск осками ╕ск 
SFX b ╕ск осках ╕ск 
SFX b ╕ст ости ╕ст 
SFX b ╕ст ост╕в ╕ст 
SFX b ╕ст остам ╕ст 
SFX b ╕ст остами ╕ст 
SFX b ╕ст остах ╕ст 
SFX b ╕с оси [кнч]╕с 
SFX b ╕с ос╕в [кнч]╕с 
SFX b ╕с осам [кнч]╕с 
SFX b ╕с осами [кнч]╕с 
SFX b ╕с осах [кнч]╕с 
SFX b ╕т оти [^л]╕т 
SFX b ╕т от╕в [^л]╕т 
SFX b ╕т отам [^л]╕т 
SFX b ╕т отами [^л]╕т 
SFX b ╕т отах [^л]╕т 
SFX b ╕т оти [п]л╕т 
SFX b ╕т от╕в [п]л╕т 
SFX b ╕т отам [п]л╕т 
SFX b ╕т отами [п]л╕т 
SFX b ╕т отах [п]л╕т 
SFX b ╕т ьоти [^п]л╕т 
SFX b ╕т ьот╕в [^п]л╕т 
SFX b ╕т ьотам [^п]л╕т 
SFX b ╕т ьотами [^п]л╕т 
SFX b ╕т ьотах [^п]л╕т 
SFX b ╕з ози ╕з 
SFX b ╕з оз╕в ╕з 
SFX b ╕з озам ╕з 
SFX b ╕з озами ╕з 
SFX b ╕з озах ╕з 
SFX b ╕ж ож╕ [^тб]╕ж 
SFX b ╕ж ож╕в [^тб]╕ж 
SFX b ╕ж ожам [^тб]╕ж 
SFX b ╕ж ожами [^тб]╕ж 
SFX b ╕ж ожах [^тб]╕ж 
SFX b ╕ж ож╕ е[тб]╕ж 
SFX b ╕ж ож╕в е[тб]╕ж 
SFX b ╕ж ожам е[тб]╕ж 
SFX b ╕ж ожами е[тб]╕ж 
SFX b ╕ж ожах е[тб]╕ж 
SFX b ╕ж еж╕ [^е][тб]╕ж 
SFX b ╕ж еж╕в [^е][тб]╕ж 
SFX b ╕ж ежам [^е][тб]╕ж 
SFX b ╕ж ежами [^е][тб]╕ж 
SFX b ╕ж ежах [^е][тб]╕ж 
SFX b ен ни ен 
SFX b ен н╕в ен 
SFX b ен нам ен 
SFX b ен нами ен 
SFX b ен нах ен 
SFX b ет ти ет 
SFX b ет т╕в ет 
SFX b ет там ет 
SFX b ет тами ет 
SFX b ет тах ет 
SFX b ес си ес 
SFX b ес с╕в ес 
SFX b ес сам ес 
SFX b ес сами ес 
SFX b ес сах ес 
SFX b ╕нь оней [к]╕нь 
SFX b ╕нь оням [к]╕нь 
SFX b ╕нь онями [к]╕нь 
SFX b 0 ми [к]╕нь 
SFX b ╕нь онях [к]╕нь 
SFX b ╕нь ен╕в [^ксв]╕нь 
SFX b ╕нь еням [^ксв]╕нь 
SFX b ╕нь енями [^ксв]╕нь 
SFX b ╕нь енях [^ксв]╕нь 
SFX b ╕нь ен╕в [^о][св]╕нь 
SFX b ╕нь еням [^о][св]╕нь 
SFX b ╕нь енями [^о][св]╕нь 
SFX b ╕нь енях [^о][св]╕нь 
SFX b ╕й о╖ ╕й 
SFX b ╕й о╖в ╕й 
SFX b ╕й оям ╕й 
SFX b ╕й оями ╕й 
SFX b ╕й оях ╕й 
SFX b ╕дь ед╕ ╕дь 
SFX b ╕дь ед╕в ╕дь 
SFX b ╕дь едям ╕дь 
SFX b ╕дь едями ╕дь 
SFX b ╕дь едях ╕дь 
SFX b ╕ль ел╕ ╕ль 
SFX b ╕ль ел╕в ╕ль 
SFX b ╕ль елям ╕ль 
SFX b ╕ль елями ╕ль 
SFX b ╕ль елях ╕ль 
SFX b ╕сть ост╕ ╕сть 
SFX b ╕сть ост╕в ╕сть 
SFX b ╕сть остям ╕сть 
SFX b ╕сть остями ╕сть 
SFX b ╕сть остях ╕сть 
SFX b ок ки ок 
SFX b ок к╕в ок 
SFX b ок кам ок 
SFX b ок ками ок 
SFX b ок ках ок 
SFX b ол ли ол 
SFX b ол л╕в ол 
SFX b ол лам ол 
SFX b ол лами ол 
SFX b ол лах ол 
SFX b ор ри ор 
SFX b ор р╕в ор 
SFX b ор рам ор 
SFX b ор рами ор 
SFX b ор рах ор 
SFX b ер ри ер 
SFX b ер р╕в ер 
SFX b ер рам ер 
SFX b ер рами ер 
SFX b ер рах ер 
SFX b ел ли ел 
SFX b ел л╕в ел 
SFX b ел лам ел 
SFX b ел лами ел 
SFX b ел лах ел 
SFX b ель л╕в ель 
SFX b ель лям ель 
SFX b ель лями ель 
SFX b ель лях ель 
SFX b ╓ць йц╕ [^о]╓ць 
SFX b ╓ць йц╕в [^о]╓ць 
SFX b ╓ць йцям [^о]╓ць 
SFX b ╓ць йцями [^о]╓ць 
SFX b ╓ць йцях [^о]╓ць 
SFX b о╓ць ╕йц╕ о╓ць 
SFX b о╓ць ╕йц╕в о╓ць 
SFX b о╓ць ╕йцям о╓ць 
SFX b о╓ць ╕йцями о╓ць 
SFX b о╓ць ╕йцях о╓ць 
SFX b ець ц╕ [^лрнв]ець 
SFX b ець ц╕в [^лрнв]ець 
SFX b ець цям [^лрнв]ець 
SFX b ець цями [^лрнв]ець 
SFX b ець цях [^лрнв]ець 
SFX b лець льц╕ лець 
SFX b лець льц╕в лець 
SFX b лець льцям лець 
SFX b лець льцями лець 
SFX b лець льцях лець 
SFX b рець ерц╕ [^ае╓и╕╖оуюя]рець 
SFX b рець ерц╕в [^ае╓и╕╖оуюя]рець 
SFX b рець ерцям [^ае╓и╕╖оуюя]рець 
SFX b рець ерцями [^ае╓и╕╖оуюя]рець 
SFX b рець ерцях [^ае╓и╕╖оуюя]рець 
SFX b рець рц╕ [ае╓и╕╖оуюя]рець 
SFX b рець рц╕в [ае╓и╕╖оуюя]рець 
SFX b рець рцям [ае╓и╕╖оуюя]рець 
SFX b рець рцями [ае╓и╕╖оуюя]рець 
SFX b рець рцях [ае╓и╕╖оуюя]рець 
SFX b ець ц╕ [ае╓и╕╖уюяго][нв]ець 
SFX b ець ц╕в [ае╓и╕╖уюяго][нв]ець 
SFX b ець цям [ае╓и╕╖уюяго][нв]ець 
SFX b ець цями [ае╓и╕╖уюяго][нв]ець 
SFX b ець цях [ае╓и╕╖уюяго][нв]ець 
SFX b нець енц╕ [^ае╓и╕╖оуюяг]нець 
SFX b нець енц╕в [^ае╓и╕╖оуюяг]нець 
SFX b нець енцям [^ае╓и╕╖оуюяг]нець 
SFX b нець енцями [^ае╓и╕╖оуюяг]нець 
SFX b нець енцях [^ае╓и╕╖оуюяг]нець 
SFX b вець евц╕ [^ае╓и╕╖оуюя]вець 
SFX b вець евц╕в [^ае╓и╕╖оуюя]вець 
SFX b вець евцям [^ае╓и╕╖оуюя]вець 
SFX b вець евцями [^ае╓и╕╖оуюя]вець 
SFX b вець евцях [^ае╓и╕╖оуюя]вець 
SFX b ень н╕ ень 
SFX b ень н╕в ень 
SFX b ень ням ень 
SFX b ень нями ень 
SFX b ень нях ень 
SFX b онь н╕ онь 
SFX b онь н╕в онь 
SFX b онь ням онь 
SFX b онь нями онь 
SFX b онь нях онь 
SFX b оль л╕ оль 
SFX b оль л╕в оль 
SFX b оль лям оль 
SFX b оль лями оль 
SFX b оль лях оль 
SFX b оть т╕ оть 
SFX b оть т╕в оть 
SFX b оть тям оть 
SFX b оть тями оть 
SFX b оть тях оть 
SFX b и ╕в [^кнвлдрпз]и 
SFX b и ╕в [^у]зи 
SFX b и 0 узи 
SFX b и ╕в упи 
SFX b и 0 [^у]пи 
SFX b и ╕в [^ау]ри 
SFX b и ╕в [^нс]ари 
SFX b и 0 [нс]ари 
SFX b и 0 ури 
SFX b и ╕в [^уюа]ди 
SFX b и ей [ую]ди 
SFX b и 0 ади 
SFX b и 0 ули 
SFX b и ╕в [^у]ли 
SFX b и ╕в [^ияа╕о]ни 
SFX b и ей с╕ни 
SFX b и 0 [^с]╕ни 
SFX b и ей [^д]ани 
SFX b и ╕в дани 
SFX b и 0 [ия]ни 
SFX b и 0 [лс]они 
SFX b и ╕в сони 
SFX b и ╕в рони 
SFX b и 0 ови 
SFX b и ╕в [^о]ви 
SFX b и ╕в [^бвджлнпртчь]ки 
SFX b и ╕в стки 
SFX b ки ок [^с]тки 
SFX b и ╕в [^╕]вки 
SFX b ки ок ╕вки 
SFX b ки ок [бджлнпрчь]ки 
SFX b и ям сани 
SFX b и ям с╕ни 
SFX b и ам [^с]ани 
SFX b и ам [^с]╕ни 
SFX b и ам [^а╕]ни 
SFX b и ам [^нд]и 
SFX b и ам [^ую]ди 
SFX b и ям [ую]ди 
SFX b и ьми сани 
SFX b и ьми с╕ни 
SFX b и ами [^с]ани 
SFX b и ами [^с]╕ни 
SFX b и ами [^а╕]ни 
SFX b и ами [^дн]и 
SFX b и ами [^ую]ди 
SFX b и ьми [ую]ди 
SFX b и ях сани 
SFX b и ях с╕ни 
SFX b и ах [^с]ани 
SFX b и ах [^с]╕ни 
SFX b и ах [^а╕]ни 
SFX b и ах [^нд]и 
SFX b и ах [^ую]ди 
SFX b и ях [ую]ди 
SFX b ╕ ╕в [^лзнцрш]╕ 
SFX b ╕ ей ш╕ 
SFX b ╕ ам [^лзнцр]╕ 
SFX b ╕ ами [^лзнцр]╕ 
SFX b ╕ ах [^лзнцр]╕ 
SFX b 0 в [лзн]╕ 
SFX b ╕ ь иц╕ 
SFX b 0 в [^ри]ц╕ 
SFX b 0 в [^в]ерц╕ 
SFX b ц╕ ець верц╕ 
SFX b ╕ ей [аяе╓и╕╖]р╕ 
SFX b 0 в [^аяе╓и╕╖]р╕ 
SFX b ╕ ям [лзнцр]╕ 
SFX b ╕ ями [лзнц]╕ 
SFX b ╕ ями [^е]р╕ 
SFX b ╕ ми ер╕ 
SFX b ╕ има ер╕ 
SFX b ╕ ях [лзнцр]╕ 
SFX c Y 53
SFX c ╕р ора [^л]╕р 
SFX c ╕р ьора л╕р 
SFX c ╕н она ╕н 
SFX c ╕г ога ╕г 
SFX c ╕д ода [^л]╕д 
SFX c ╕д ода [^пг]л╕д 
SFX c ╕д ода [пг]л╕д 
SFX c ╕п опа ╕п 
SFX c ╕вш овша ╕вш 
SFX c ╕зд озда ╕зд 
SFX c ╕б оба ╕б 
SFX c ╕л ола ╕л 
SFX c ╕в ова ╕в 
SFX c ╖в ╓ва ╖в 
SFX c ╕к ока ╕к 
SFX c ╕ск оска ╕ск 
SFX c ╕ст оста ╕ст 
SFX c ╕с оса [кнч]╕с 
SFX c ╕т ота [^л]╕т 
SFX c ╕т ьота [^п]л╕т 
SFX c ╕т ота [п]л╕т 
SFX c ╕з оза ╕з 
SFX c ╕ж ожа [^тб]╕ж 
SFX c ╕ж ожа е[тб]╕ж 
SFX c ╕ж ежа [^е][тб]╕ж 
SFX c ╕й оя ╕й 
SFX c ен на ен 
SFX c ет та ет 
SFX c ес са ес 
SFX c ╕нь оня [к]╕нь 
SFX c ╕нь еня [^к]╕нь 
SFX c ╕дь едя ╕дь 
SFX c ╕ль еля ╕ль 
SFX c ╕сть остя ╕сть 
SFX c ок ка ок 
SFX c ол ла ол 
SFX c ор ра ор 
SFX c ер ра ер 
SFX c ел ла ел 
SFX c ель ля ель 
SFX c ╓ць йця [^о]╓ць 
SFX c о╓ць ╕йця о╓ць 
SFX c ець ця [^лрвн]ець 
SFX c лець льця лець 
SFX c рець ерця [^ае╓и╕╖оуюя]рець 
SFX c рець рця [ае╓и╕╖оуюя]рець 
SFX c ець ця [ае╓и╕╖уюяго][нв]ець 
SFX c нець енця [^ае╓и╕╖оуюяг]нець 
SFX c вець евця [^ае╓и╕╖оуюя]вець 
SFX c ень ня ень 
SFX c онь ня онь 
SFX c оль ля оль 
SFX c оть тя оть 
SFX o Y 48
SFX o а и а 
SFX o ола ╕л ола 
SFX o оба ╕б оба 
SFX o ода ╕д ода 
SFX o ога ╕г ога 
SFX o га ╕г рга 
SFX o оха ╕х оха 
SFX o ока ╕к ока 
SFX o она ╕н она 
SFX o опа ╕п опа 
SFX o ора ╕р ора 
SFX o ра ер тра 
SFX o ра ор [^от]ра 
SFX o оса ╕с оса 
SFX o ота ╕т ота 
SFX o ва ов [^о]ва 
SFX o ова ╕в [о]ва 
SFX o оза ╕з [^ь]оза 
SFX o ьоза ╕з ьоза 
SFX o еза ╕з еза 
SFX o а ╕в жа 
SFX o ╕йня о╓нь ╕йня 
SFX o 0 м [ая] 
SFX o 0 ми [ая] 
SFX o 0 х [ая] 
SFX o о а о 
SFX o ово ╕в ово 
SFX o ото ╕т ото 
SFX o ето ╕т ето 
SFX o оло ╕л оло 
SFX o ело ╕л ело 
SFX o есо ╕с есо 
SFX o осо ╕с осо 
SFX o но он [кг]но 
SFX o ло ол [кз]ло 
SFX o ко ок [ь]ко 
SFX o ло ел [пбдт]ло 
SFX o но ен [дтрв]но 
SFX o ро ер [дб]ро 
SFX o мо ем рмо 
SFX o мо ом смо 
SFX o о ам о 
SFX o о ами о 
SFX o о ах о 
SFX o г з╕ г 
SFX o ╜ з╕ ╜ 
SFX o к ц╕ к 
SFX o х с╕ х 
SFX d Y 39
SFX d а о [^жчшщ]а 
SFX d а е [жчщ]а 
SFX d я ╓ ['ь╕еиаоул]я 
SFX d ╕р оре [^л]╕р 
SFX d ╕р ьоре л╕р 
SFX d ╕н оне ╕н 
SFX d ╕г оже [^р]╕г 
SFX d ╕г еже р╕г 
SFX d ╕д оде [^л]╕д 
SFX d ╕д ьоде [^пг]л╕д 
SFX d ╕д оде [пг]л╕д 
SFX d ╕б обе ╕б 
SFX d ╕п опе ╕п 
SFX d ╕вш овше ╕вш 
SFX d ╕зд озде ╕зд 
SFX d ╕л оле ╕л 
SFX d ╕в ове ╕в 
SFX d ╖в ╓ве ╖в 
SFX d ╕к оче ╕к 
SFX d ╕ск осче ╕ск 
SFX d ╕ст осте ╕ст 
SFX d ╕т оте [^л]╕т 
SFX d ╕т ьоте [^п]л╕т 
SFX d ╕т оте [п]л╕т 
SFX d ╕з озе ╕з 
SFX d ╕ж оже [^тб]╕ж 
SFX d ╕ж оже е[тб]╕ж 
SFX d ╕ж еже [^е][тб]╕ж 
SFX d ет те ет 
SFX d ╕нь оне [к]╕нь 
SFX d ╕дь едя ╕дь 
SFX d ╕ль еля ╕ль 
SFX d ╕сть остя ╕сть 
SFX d ╕нь ене [^ксв]╕нь 
SFX d ╕нь ене [^о][св]╕нь 
SFX d ол ле ол 
SFX d ор ре ор 
SFX d ер ре ер 
SFX d ел ле ел 
SFX e Y 19
SFX e о а о 
SFX e о у о 
SFX e о ов╕ о 
SFX e о ом о 
SFX e 0 у [^а╓и╕йоуьюя] 
SFX e 0 ов╕ [^а╓и╕йоуьюяжчшщв] 
SFX e 0 ов╕ [^о]в 
SFX e 0 ом [^а╓и╕йоуьюяжчшщ] 
SFX e 0 ╕ [^а╓и╕йоуьюяг╜кх] 
SFX e 0 ев╕ [жчшщ] 
SFX e 0 ем [жчшщ] 
SFX e й ю й 
SFX e й ╓в╕ й 
SFX e й ╓м й 
SFX e й ╖ й 
SFX e ь ю ь 
SFX e ь ев╕ ь 
SFX e ь ем ь 
SFX e ь ╕ ь 
SFX f Y 24
SFX f 0 и [^а╓и╕йоуьюяжчшщ] 
SFX f 0 ╕в [^а╓и╕йоуьюя] 
SFX f 0 ам [^а╓и╕йоуьюя] 
SFX f 0 ами [^а╓и╕йоуьюя] 
SFX f 0 ах [^а╓и╕йоуьюя] 
SFX f 0 ╕ [жчшщ] 
SFX f о и о 
SFX f о ╕в о 
SFX f о ам о 
SFX f о ами о 
SFX f о ах о 
SFX f й ╖ й 
SFX f й ╖в й 
SFX f й ям й 
SFX f й ями й 
SFX f й ях й 
SFX f ь ╕ ь 
SFX f ь ╕в ь 
SFX f ь ям ь 
SFX f ь ями ь 
SFX f ь ях ь 
SFX f я ╕в ття 
SFX f я ями я 
SFX f я ях я 
SFX g Y 3
SFX g 0 а [^а╓и╕йоуьюя] 
SFX g й я й 
SFX g ь я ь 
SFX h Y 4
SFX h 0 е [^а╓и╕йоуьюякгжчшщ] 
SFX h к че [уая]к 
SFX h г же [уо]г 
SFX h о е [рл]о 
SFX i Y 37
SFX i ь ╕ ь 
SFX i 0 ╕ [^╕][вф] 
SFX i ь ю [^аоуеи╕яю╓╖].ь 
SFX i ь тю [аоуеи╕яю╓╖]ть 
SFX i ь ню [аоуеи╕яю╓╖]нь 
SFX i ь дю [аоуеи╕яю╓╖]дь 
SFX i ь лю [аоуеи╕яю╓╖]ль 
SFX i ь зю [аоуеи╕яю╓╖]зь 
SFX i ь сю [аоуеи╕яю╓╖]сь 
SFX i 0 'ю [^╕][вф] 
SFX i 0 ╕ [жчшщр] 
SFX i 0 'ю [ау]р 
SFX i 0 ю [^аоуеи╕яю╓╖][жчшщ] 
SFX i 0 чю [аоуеи╕яю╓╖]ч 
SFX i 0 жю [аоуеи╕яю╓╖]ж 
SFX i 0 шю [аоуеи╕яю╓╖]ш 
SFX i о а о 
SFX i о у о 
SFX i о ом о 
SFX i о ╕ [^кх]о 
SFX i хо с╕ хо 
SFX i ко ц╕ око 
SFX i е я [^жчшщ]е 
SFX i е ю [^жчшщ]е 
SFX i е ем [^жчшщ]е 
SFX i е ╕ [^жчшщ]е 
SFX i е а [жчшщ]е 
SFX i е у [жчшщ]е 
SFX i е ем [жчшщ]е 
SFX i е ╕ [жчшщ]е 
SFX i я ю я 
SFX i я ям я 
SFX i я ╕ [^'ь]я 
SFX i я ╖ ['ь]я 
SFX i ий ого ий 
SFX i ий ому ий 
SFX i ий им ий 
SFX j Y 69
SFX j ь ей ь 
SFX j ь ям ь 
SFX j ь ями ь 
SFX j ь ях ь 
SFX j 0 ей [жчшщ] 
SFX j 0 ам [жчшщ] 
SFX j 0 ами [жчшщ] 
SFX j 0 ах [жчшщ] 
SFX j 0 ей [ау]р 
SFX j 0 ям [ау]р 
SFX j 0 ями [ау]р 
SFX j 0 ях [ау]р 
SFX j 0 ей ф 
SFX j 0 ям ф 
SFX j 0 ями ф 
SFX j 0 ях ф 
SFX j о а о 
SFX j ло ел сло 
SFX j о 0 [^с]ло 
SFX j ко ок [^ьоаеи╕у]ко 
SFX j о 0 [ьоаеи╕у]ко 
SFX j о 0 [^лк]о 
SFX j о ам о 
SFX j о ами о 
SFX j о ах о 
SFX j е ╕в [^жчшщц]е 
SFX j е ям [^жчшщ]е 
SFX j е ями [^жчшщ]е 
SFX j е ях [^жчшщ]е 
SFX j це дець серце 
SFX j це ець [^с]ерце 
SFX j е ь ╕сце 
SFX j йце ╓ць йце 
SFX j ьце ець ьце 
SFX j це ець [^йрсь]це 
SFX j е 0 [жшщ]е 
SFX j 0 й че 
SFX j е ам [жчшщ]е 
SFX j е ами [жчшщ]е 
SFX j е ах [жчшщ]е 
SFX j я ╖в 'я 
SFX j ня ь ння 
SFX j я ╕в [у]жжя 
SFX j жя 0 [^у]жжя 
SFX j тя ь ття 
SFX j я ь [^т]тя 
SFX j дя ь ддя 
SFX j я ь [^д]дя 
SFX j ля ь лля 
SFX j чя 0 ччя 
SFX j шя 0 шшя 
SFX j ся ь сся 
SFX j я ями я 
SFX j я ях я 
SFX j а 0 а 
SFX j а ам а 
SFX j а ами а 
SFX j а ах а 
SFX j ий ╕ ий 
SFX j ий их ий 
SFX j ий ими ий 
SFX j ╕ их ╕ 
SFX j ╕ им ╕ 
SFX j ╕ ими ╕ 
SFX j н 0 ин 
SFX j ин 0 ин 
SFX j ин ам ин 
SFX j ин ами ин 
SFX j ин ах ин 
SFX k Y 7
SFX k ь е ь 
SFX k 0 е [чшж] 
SFX k 0 е [^╕]в 
SFX k ий а ий 
SFX k ий о╖ ий 
SFX k ий у ий 
SFX k ий ою ий 
SFX l Y 39
SFX l ╕нь ен╕ о[св]╕нь 
SFX l ь ню о[св]╕нь 
SFX l ╕ль ол╕ ╕ль 
SFX l ь лю ╕ль 
SFX l ╕ць оц╕ ╕ць 
SFX l ь цю ╕ць 
SFX l ╕ч еч╕ [^н]╕ч 
SFX l ╕ч оч╕ н╕ч 
SFX l ╕ш ош╕ ╕ш 
SFX l 0 чю ╕ч 
SFX l 0 шю ╕ш 
SFX l ╕сть ост╕ ╕сть 
SFX l ╖сть йост╕ ╖сть 
SFX l ь ╕ [^╖╕]сть 
SFX l ь ю сть 
SFX l 0 ти [^'][ая] 
SFX l 0 т╕ [^'][ая] 
SFX l 0 м [ая] 
SFX l 0 ти п'я 
SFX l 0 т╕ п'я 
SFX l 'я ен╕ [^п]'я 
SFX l 'я енем [^п]'я 
SFX l одець ╕дця одець 
SFX l одець ╕дцю одець 
SFX l одець ╕дцев╕ одець 
SFX l одець ╕дцем одець 
SFX l одець ╕дц╕ одець 
SFX l овець ╕вця овець 
SFX l овець ╕вцю овець 
SFX l овець ╕вцев╕ овець 
SFX l овець ╕вцем овець 
SFX l овець ╕вц╕ овець 
SFX l 0 у яр 
SFX l 0 ем яр 
SFX l 0 ев╕ яр 
SFX l 0 ю [аиу]р 
SFX l 0 ев╕ [аиу]р 
SFX l 0 ем [аиу]р 
SFX l 0 ╕ [аиу]р 
SFX m Y 66
SFX m ╕нь еней о[св]╕нь 
SFX m ╕нь еням о[св]╕нь 
SFX m ╕нь енями о[св]╕нь 
SFX m ╕нь енях о[св]╕нь 
SFX m ╕ль олей ╕ль 
SFX m ╕ль олям ╕ль 
SFX m ╕ль олями ╕ль 
SFX m ╕ль олях ╕ль 
SFX m ╕ч ечей [^н]╕ч 
SFX m ╕ч ечам [^н]╕ч 
SFX m ╕ч ечами [^н]╕ч 
SFX m ╕ч ечах [^н]╕ч 
SFX m ╕ч очей н╕ч 
SFX m ╕ч очам н╕ч 
SFX m ╕ч очами н╕ч 
SFX m ╕ч очах н╕ч 
SFX m ╕ш ошей ╕ш 
SFX m ╕ш ошам ╕ш 
SFX m ╕ш ошами ╕ш 
SFX m ╕ш ошах ╕ш 
SFX m ╕сть остей ╕сть 
SFX m ╕сть остям ╕сть 
SFX m ╕сть остями ╕сть 
SFX m ╕сть остях ╕сть 
SFX m ╖сть йостей ╖сть 
SFX m ╖сть йостям ╖сть 
SFX m ╖сть йостями ╖сть 
SFX m ╖сть йостях ╖сть 
SFX m ь ей [^╖╕]сть 
SFX m ь ям [^╖╕]сть 
SFX m ь ями [^╖╕]сть 
SFX m ь ях [^╖╕]сть 
SFX m 0 та [^'][яа] 
SFX m 0 т [^'][яа] 
SFX m 0 там [^'][яа] 
SFX m 0 тами [^'][яа] 
SFX m 0 тах [^'][яа] 
SFX m 0 та п'я 
SFX m 0 т п'я 
SFX m 0 там п'я 
SFX m 0 тами п'я 
SFX m 0 тах п'я 
SFX m 'я ена [^п]'я 
SFX m 'я ен [^п]'я 
SFX m 'я енам [^п]'я 
SFX m 'я енами [^п]'я 
SFX m 'я енах [^п]'я 
SFX m одець ╕дц╕ одець 
SFX m одець ╕дц╕в одець 
SFX m одець ╕дцям одець 
SFX m одець ╕дцями одець 
SFX m одець ╕дцях одець 
SFX m овець ╕вц╕ овець 
SFX m овець ╕вц╕в овець 
SFX m овець ╕вцям овець 
SFX m овець ╕вцями овець 
SFX m овець ╕вцях овець 
SFX m 0 ╕ яр 
SFX m 0 ╕в яр 
SFX m 0 ам яр 
SFX m 0 ами яр 
SFX m 0 ах яр 
SFX m 0 ╕в [аиу]р 
SFX m 0 ям [аиу]р 
SFX m 0 ями [аиу]р 
SFX m 0 ях [аиу]р 
SFX n Y 9
SFX n ╕нь ене о[св]╕нь 
SFX n ╕ль оле ╕ль 
SFX n ╕ч ече [^н]╕ч 
SFX n ╕ч оче н╕ч 
SFX n ╕ш оше ╕ш 
SFX n ╕сть осте ╕сть 
SFX n ╖сть йосте ╖сть 
SFX n ь те [^╖╕]сть 
SFX n 0 е [аиуя]р 
SFX q Y 2
SFX q 0 а яр 
SFX q 0 я [аиу]р 
SFX p Y 182
SFX p й ╖вна й 
SFX p й ╖вни й 
SFX p й ╖вн╕ й 
SFX p й ╖вну й 
SFX p й ╖вною й 
SFX p й ╖вно й 
SFX p я йович ╕я 
SFX p я ╖вна ╕я 
SFX p я йовича ╕я 
SFX p я ╖вни ╕я 
SFX p я йовичу ╕я 
SFX p я йовичев╕ ╕я 
SFX p я ╖вн╕ ╕я 
SFX p я ╖вну ╕я 
SFX p я йовичем ╕я 
SFX p я ╖вною ╕я 
SFX p я йович╕ ╕я 
SFX p я ╖вно ╕я 
SFX p я йович╕в ╕я 
SFX p я йовичам ╕я 
SFX p я йовичами ╕я 
SFX p я йовичах ╕я 
SFX p я ╕ч [^╕]я 
SFX p я ╕вна [^╕]я 
SFX p я ╕ча [^╕]я 
SFX p я ╕вни [^╕]я 
SFX p я ╕чу [^╕]я 
SFX p я ╕чев╕ [^╕]я 
SFX p я ╕вн╕ [^╕]я 
SFX p я ╕вну [^╕]я 
SFX p я ╕чем [^╕]я 
SFX p я ╕вною [^╕]я 
SFX p я ╕ч╕ [^╕]я 
SFX p я ╕вно [^╕]я 
SFX p я ╕ч╕в [^╕]я 
SFX p я ╕чам [^╕]я 
SFX p я ╕чами [^╕]я 
SFX p я ╕чах [^╕]я 
SFX p а ич [^тс]а 
SFX p а ича [^тс]а 
SFX p а ичу [^тс]а 
SFX p а ичев╕ [^тс]а 
SFX p а ичем [^тс]а 
SFX p а ич╕ [^тс]а 
SFX p а ович [тс]а 
SFX p а овича [тс]а 
SFX p а овичу [тс]а 
SFX p а овичев╕ [тс]а 
SFX p а овичем [тс]а 
SFX p а ович╕ [тс]а 
SFX p а ╕вна а 
SFX p а ╕вни а 
SFX p а ╕вн╕ а 
SFX p а ╕вну а 
SFX p а ╕вною а 
SFX p а ╕вно а 
SFX p а ич╕в [^тс]а 
SFX p а ичам [^тс]а 
SFX p а ичами [^тс]а 
SFX p а ичах [^тс]а 
SFX p а ович╕в [тс]а 
SFX p а овичам [тс]а 
SFX p а овичами [тс]а 
SFX p а овичах [тс]а 
SFX p ╕р орович ╕р 
SFX p ╕р ор╕вна ╕р 
SFX p ╕р оровича ╕р 
SFX p ╕р ор╕вни ╕р 
SFX p ╕р оровичу ╕р 
SFX p ╕р оровичев╕ ╕р 
SFX p ╕р ор╕вн╕ ╕р 
SFX p ╕р ор╕вну ╕р 
SFX p ╕р оровичем ╕р 
SFX p ╕р ор╕вною ╕р 
SFX p ╕р орович╕ ╕р 
SFX p ╕р ор╕вно ╕р 
SFX p ╕р орович╕в ╕р 
SFX p ╕р оровичам ╕р 
SFX p ╕р оровичами ╕р 
SFX p ╕р оровичах ╕р 
SFX p ╕н онович и[мх]╕н 
SFX p ╕н он╕вна и[мх]╕н 
SFX p ╕н оновича и[мх]╕н 
SFX p ╕н он╕вни и[мх]╕н 
SFX p ╕н оновичу и[мх]╕н 
SFX p ╕н оновичев╕ и[мх]╕н 
SFX p ╕н он╕вн╕ и[мх]╕н 
SFX p ╕н он╕вну и[мх]╕н 
SFX p ╕н оновичем и[мх]╕н 
SFX p ╕н он╕вною и[мх]╕н 
SFX p ╕н онович╕ и[мх]╕н 
SFX p ╕н он╕вно и[мх]╕н 
SFX p ╕н онович╕в и[мх]╕н 
SFX p ╕н оновичам и[мх]╕н 
SFX p ╕н оновичами и[мх]╕н 
SFX p ╕н оновичах и[мх]╕н 
SFX p ╕в ович ╕в 
SFX p ╕в ╕вна ╕в 
SFX p ╕в овича ╕в 
SFX p ╕в ╕вни ╕в 
SFX p ╕в овичу ╕в 
SFX p ╕в овичев╕ ╕в 
SFX p ╕в ╕вн╕ ╕в 
SFX p ╕в ╕вну ╕в 
SFX p ╕в овичем ╕в 
SFX p ╕в ╕вною ╕в 
SFX p ╕в ович╕ ╕в 
SFX p ╕в ╕вно ╕в 
SFX p ╕в ович╕в ╕в 
SFX p ╕в овичам ╕в 
SFX p ╕в овичами ╕в 
SFX p ╕в овичах ╕в 
SFX p о ович о 
SFX p о ╕вна о 
SFX p о овича о 
SFX p о ╕вни о 
SFX p о овичу о 
SFX p о овичев╕ о 
SFX p о ╕вн╕ о 
SFX p о ╕вну о 
SFX p о овичем о 
SFX p о ╕вною о 
SFX p о ович╕ о 
SFX p о ╕вно о 
SFX p о ович╕в о 
SFX p о овичам о 
SFX p о овичами о 
SFX p о овичах о 
SFX p 0 ович [^врнуеао╕и╖╓яю] 
SFX p 0 ╕вна [^врнйуеао╕и╖╓яюь] 
SFX p 0 овича [^врнуеао╕и╖╓яю] 
SFX p 0 ╕вни [^врнйуеао╕и╖╓яюь] 
SFX p 0 овичу [^врнуеао╕и╖╓яю] 
SFX p 0 овичев╕ [^врнуеао╕и╖╓яю] 
SFX p 0 ╕вн╕ [^врнйуеао╕и╖╓яюь] 
SFX p 0 ╕вну [^врнйуеао╕и╖╓яюь] 
SFX p 0 овичем [^врнуеао╕и╖╓яю] 
SFX p 0 ╕вною [^врнйуеао╕и╖╓яюь] 
SFX p 0 ович╕ [^врнуеао╕и╖╓яю] 
SFX p 0 ╕вно [^врнйуеао╕и╖╓яюь] 
SFX p 0 ович╕в [^врнуеао╕и╖╓яю] 
SFX p 0 овичам [^врнуеао╕и╖╓яю] 
SFX p 0 овичами [^врнуеао╕и╖╓яю] 
SFX p 0 овичах [^врнуеао╕и╖╓яю] 
SFX p ь ╕вна ь 
SFX p ь ╕вни ь 
SFX p ь ╕вн╕ ь 
SFX p ь ╕вну ь 
SFX p ь ╕вною ь 
SFX p ь ╕вно ь 
SFX p 0 ович [^╕][врн] 
SFX p 0 ╕вна [^╕][врн] 
SFX p 0 овича [^╕][врн] 
SFX p 0 ╕вни [^╕][врн] 
SFX p 0 овичу [^╕][врн] 
SFX p 0 овичев╕ [^╕][врн] 
SFX p 0 ╕вн╕ [^╕][врн] 
SFX p 0 ╕вну [^╕][врн] 
SFX p 0 овичем [^╕][врн] 
SFX p 0 ╕вною [^╕][врн] 
SFX p 0 ович╕ [^╕][врн] 
SFX p 0 ╕вно [^╕][врн] 
SFX p 0 ович╕в [^╕][врн] 
SFX p 0 овичам [^╕][врн] 
SFX p 0 овичами [^╕][врн] 
SFX p 0 овичах [^╕][врн] 
SFX p 0 ович [^и]м╕н 
SFX p 0 ╕вна [^и]м╕н 
SFX p 0 овича [^и]м╕н 
SFX p 0 ╕вни [^и]м╕н 
SFX p 0 овичу [^и]м╕н 
SFX p 0 овичев╕ [^и]м╕н 
SFX p 0 ╕вн╕ [^и]м╕н 
SFX p 0 ╕вну [^и]м╕н 
SFX p 0 овичем [^и]м╕н 
SFX p 0 ╕вною [^и]м╕н 
SFX p 0 ович╕ [^и]м╕н 
SFX p 0 ╕вно [^и]м╕н 
SFX p 0 ович╕в [^и]м╕н 
SFX p 0 овичам [^и]м╕н 
SFX p 0 овичами [^и]м╕н 
SFX p 0 овичах [^и]м╕н 
SFX A Y 402
SFX A ти ла [^с]ти 
SFX A ти ло [^с]ти 
SFX A ти ли [^с]ти 
SFX A ти в [аеи╕╖оуя]ти 
SFX A вати ю [ауюя]вати 
SFX A вати ╓ш [ауюя]вати 
SFX A вати ╓ [ауюя]вати 
SFX A вати ╓мо [ауюя]вати 
SFX A вати ╓те [ауюя]вати 
SFX A вати ють [ауюя]вати 
SFX A вати й [ую]вати 
SFX A вати ймо [ую]вати 
SFX A вати йте [ую]вати 
SFX A ти й [ая]вати 
SFX A ти ймо [ая]вати 
SFX A ти йте [ая]вати 
SFX A ати у [рз]вати 
SFX A ати еш [рз]вати 
SFX A ати е [рз]вати 
SFX A ати емо [рз]вати 
SFX A ати ете [рз]вати 
SFX A ати уть [рз]вати 
SFX A ати и [рз]вати 
SFX A ати ╕мо [рз]вати 
SFX A ати ╕ть [рз]вати 
SFX A зати жу зати 
SFX A зати жеш зати 
SFX A зати же зати 
SFX A зати жемо зати 
SFX A зати жете зати 
SFX A зати жуть зати 
SFX A зати ж ╕зати 
SFX A зати ж мазати 
SFX A зати жи казати 
SFX A зати жи [еия]зати 
SFX A зати жмо ╕зати 
SFX A зати жмо мазати 
SFX A зати ж╕мо казати 
SFX A зати ж╕мо [еия]зати 
SFX A зати жте ╕зати 
SFX A зати жте мазати 
SFX A зати ж╕ть казати 
SFX A зати ж╕ть [еия]зати 
SFX A ати у [днжщ]ати 
SFX A ати у [^ао]чати 
SFX A ати ну [ао]чати 
SFX A тати чу [^с]тати 
SFX A кати чу [^с]кати 
SFX A сати шу сати 
SFX A хати шу хати 
SFX A стати щу стати 
SFX A скати щу скати 
SFX A слати шлю слати 
SFX A ати лю пати 
SFX A ати ю орати 
SFX A рати еру [бдп]рати 
SFX A ати еш [дн]ати 
SFX A ати иш [жщ]ати 
SFX A ати иш [^оа]чати 
SFX A ати неш [ао]чати 
SFX A тати чеш [^с]тати 
SFX A кати чеш [^с]кати 
SFX A сати шеш сати 
SFX A хати шеш хати 
SFX A стати щеш стати 
SFX A скати щеш скати 
SFX A слати шлеш слати 
SFX A ати леш ипати 
SFX A ати иш спати 
SFX A ати еш орати 
SFX A рати ереш [бдп]рати 
SFX A ати е [дн]ати 
SFX A ати ить [жщ]ати 
SFX A ати ить [^оа]чати 
SFX A ати не [ао]чати 
SFX A тати че [^с]тати 
SFX A кати че [^с]кати 
SFX A сати ше сати 
SFX A хати ше хати 
SFX A стати ще стати 
SFX A скати ще скати 
SFX A слати шле слати 
SFX A ати ле ипати 
SFX A ати ить спати 
SFX A ати е орати 
SFX A рати ере [бдп]рати 
SFX A ати емо [дн]ати 
SFX A ати имо [жщ]ати 
SFX A ати немо [ао]чати 
SFX A чати чимо [^оа]чати 
SFX A тати чемо [^с]тати 
SFX A кати чемо [^с]кати 
SFX A сати шемо сати 
SFX A хати шемо хати 
SFX A стати щемо стати 
SFX A скати щемо скати 
SFX A слати шлемо слати 
SFX A ати лемо ипати 
SFX A ати имо спати 
SFX A ати емо орати 
SFX A рати еремо [бдп]рати 
SFX A ати ете [дн]ати 
SFX A ати ите [жщ]ати 
SFX A ати нете [ао]чати 
SFX A чати чите [^оа]чати 
SFX A тати чете [^с]тати 
SFX A кати чете [^с]кати 
SFX A сати шете сати 
SFX A хати шете хати 
SFX A стати щете стати 
SFX A скати щете скати 
SFX A слати шлете слати 
SFX A ати лете ипати 
SFX A ати ите спати 
SFX A ати ете орати 
SFX A рати ерете [бдп]рати 
SFX A ати уть [дн]ати 
SFX A ати ать [жщ]ати 
SFX A ати нуть [ао]чати 
SFX A ати ать [^ао]чати 
SFX A тати чуть [^с]тати 
SFX A кати чуть [^с]кати 
SFX A сати шуть сати 
SFX A хати шуть хати 
SFX A стати щуть стати 
SFX A скати щуть скати 
SFX A слати шлють слати 
SFX A ати лють ипати 
SFX A ати лять спати 
SFX A ати ють орати 
SFX A рати еруть [бдп]рати 
SFX A ати и [днжщ]ати 
SFX A ати ни [ао]чати 
SFX A ати и [^ао]чати 
SFX A тати чи [^с]тати 
SFX A сати ши сати 
SFX A хати ши хати 
SFX A кати ч лакати 
SFX A кати чи какати 
SFX A кати чи ткати 
SFX A кати ч икати 
SFX A скати щи скати 
SFX A стати щи стати 
SFX A слати шли слати 
SFX A пати пи спати 
SFX A пати п ипати 
SFX A ати и орати 
SFX A рати ери [бдп]рати 
SFX A ати ╕мо [днжщ]ати 
SFX A ати н╕мо [ао]чати 
SFX A ати ╕мо [^оа]чати 
SFX A тати ч╕мо [^с]тати 
SFX A сати ш╕мо сати 
SFX A хати ш╕мо хати 
SFX A кати чмо лакати 
SFX A кати ч╕мо какати 
SFX A кати ч╕мо ткати 
SFX A кати чмо икати 
SFX A скати щ╕мо скати 
SFX A стати щ╕мо стати 
SFX A слати шл╕мо слати 
SFX A ати мо ипати 
SFX A ати ╕мо спати 
SFX A ати ╕мо орати 
SFX A рати ер╕мо [бдп]рати 
SFX A ати ╕ть [джщн]ати 
SFX A ати н╕ть [ао]чати 
SFX A чати ч╕ть [^оа]чати 
SFX A тати ч╕ть [^с]тати 
SFX A сати ш╕ть сати 
SFX A хати ш╕ть хати 
SFX A кати чте лакати 
SFX A кати ч╕ть какати 
SFX A кати ч╕ть ткати 
SFX A кати чте икати 
SFX A стати щ╕ть стати 
SFX A скати щ╕ть скати 
SFX A слати шл╕ть слати 
SFX A кати чте [^ст]кати 
SFX A ати те ипати 
SFX A ати ╕ть спати 
SFX A ати ╕ть орати 
SFX A рати ер╕ть [бдп]рати 
SFX A ити жу [^з]дити 
SFX A здити жджу здити 
SFX A зити жу зити 
SFX A ити у [жчшщ]ити 
SFX A сити шу сити 
SFX A тити чу [^с]тити 
SFX A стити щу стити 
SFX A ити лю [бвмпф]ити 
SFX A ити ю [лнр]ити 
SFX A ти ш ити 
SFX A и ь ити 
SFX A ти мо ити 
SFX A ити ите ити 
SFX A ити ать [жчшщ]ити 
SFX A ити лять [бвмпф]ити 
SFX A ити ять [дзлнрст]ити 
SFX A ╕ти жу д╕ти 
SFX A ╕ти у ш╕ти 
SFX A с╕ти шу с╕ти 
SFX A т╕ти чу [^с]т╕ти 
SFX A ст╕ти щу ст╕ти 
SFX A ╕ти лю [бвмп]╕ти 
SFX A ╕ти ю [нлр]╕ти 
SFX A ╕ти иш ╕ти 
SFX A ╕ти ить ╕ти 
SFX A ╕ти имо ╕ти 
SFX A ╕ти ите ╕ти 
SFX A ╕ти ать ш╕ти 
SFX A ╕ти лять [бвмп]╕ти 
SFX A ╕ти ять [^бвмпш]╕ти 
SFX A ╕ти и [^д]╕ти 
SFX A ╕ти ╕мо [^д]╕ти 
SFX A ╕ти ╕ть [^д]╕ти 
SFX A ути у нути 
SFX A ути еш нути 
SFX A ути е нути 
SFX A ути емо нути 
SFX A ути ете нути 
SFX A ути уть нути 
SFX A ти ду бути 
SFX A ти деш бути 
SFX A ти де бути 
SFX A ти демо бути 
SFX A ти дете бути 
SFX A ти дуть бути 
SFX A ти дь бути 
SFX A ти дьмо бути 
SFX A ти дьте бути 
SFX A оти ю оти 
SFX A оти еш оти 
SFX A оти е оти 
SFX A оти емо оти 
SFX A оти ете оти 
SFX A оти ють оти 
SFX A оти и оти 
SFX A оти ╕мо оти 
SFX A оти ╕ть оти 
SFX A ╖ти ю ╖ти 
SFX A ти ш ╖ти 
SFX A ти ть ╖ти 
SFX A ти мо ╖ти 
SFX A ти те ╖ти 
SFX A ╖ти ять ╖ти 
SFX A ти у [збв]ти 
SFX A ти еш [збв]ти 
SFX A ти е [збв]ти 
SFX A ти емо [збв]ти 
SFX A ти ете [збв]ти 
SFX A ти уть [збв]ти 
SFX A ебти ╕б ебти 
SFX A езти ╕з езти 
SFX A зти з [^е]зти 
SFX A ти ╕в евти 
SFX A вти в [^е]вти 
SFX A ти ь ╕зти 
SFX A ти и [^╕]зти 
SFX A ти и [бв]ти 
SFX A ти ьмо ╕зти 
SFX A ти ╕мо [^╕]зти 
SFX A ти ╕мо [бв]ти 
SFX A ти ьте ╕зти 
SFX A ти ╕ть [^╕]зти 
SFX A ти ╕ть [бв]ти 
SFX A сти ла [^о]сти 
SFX A сти ло [^о]сти 
SFX A сти ли [^о]сти 
SFX A сти сла ости 
SFX A сти сло ости 
SFX A сти сли ости 
SFX A ти ту ости 
SFX A ти теш ости 
SFX A ти те ости 
SFX A ти темо ости 
SFX A ти тете ости 
SFX A ти туть ости 
SFX A сти ту [е╕]сти 
SFX A сти теш [е╕]сти 
SFX A сти те [е╕]сти 
SFX A сти темо [е╕]сти 
SFX A сти тете [е╕]сти 
SFX A сти туть [е╕]сти 
SFX A сти ну лясти 
SFX A сти неш лясти 
SFX A сти не лясти 
SFX A сти немо лясти 
SFX A сти нете лясти 
SFX A сти нуть лясти 
SFX A сти в [╕я]сти 
SFX A ести ╕в ести 
SFX A ости ╕с ости 
SFX A сти ти [е╕]сти 
SFX A сти т╕мо [е╕]сти 
SFX A сти т╕ть [е╕]сти 
SFX A сти ни лясти 
SFX A сти н╕мо лясти 
SFX A сти н╕ть лясти 
SFX A и ╕мо ости 
SFX A и ╕ть ости 
SFX A кти чу кти 
SFX A кти чеш кти 
SFX A кти че кти 
SFX A кти чемо кти 
SFX A кти чете кти 
SFX A кти чуть кти 
SFX A екти ╕к екти 
SFX A ╕кти ╕к ╕кти 
SFX A окти ╕к окти 
SFX A вкти вк вкти 
SFX A кти чи кти 
SFX A кти ч╕мо кти 
SFX A кти ч╕ть кти 
SFX A гти жу [еои╕я]гти 
SFX A гти жиш ╕гти 
SFX A гти жеш [еоия]гти 
SFX A гти жить ╕гти 
SFX A гти же [еоия]гти 
SFX A гти жимо ╕гти 
SFX A гти жемо [еоия]гти 
SFX A гти жите ╕гти 
SFX A гти жете [еоия]гти 
SFX A гти жать ╕гти 
SFX A гти жуть [еоия]гти 
SFX A егти ╕г егти 
SFX A огти ╕г огти 
SFX A ягти ╕г ягти 
SFX A гти г [и╕]гти 
SFX A гти ж лягти 
SFX A гти жи рягти 
SFX A гти жи [ео╕и]гти 
SFX A гти жмо лягти 
SFX A гти ж╕мо рягти 
SFX A гти ж╕мо [ео╕и]гти 
SFX A гти жте лягти 
SFX A гти ж╕ть рягти 
SFX A гти ж╕ть [ео╕и]гти 
SFX A ерти ру [^дж]ерти 
SFX A ерти реш [^дж]ерти 
SFX A ерти ре [^дж]ерти 
SFX A ерти ремо [^дж]ерти 
SFX A ерти рете [^дж]ерти 
SFX A ерти руть [^дж]ерти 
SFX A рти р рти 
SFX A ерти ри [^дж]ерти 
SFX A ерти р╕мо [^дж]ерти 
SFX A ерти р╕ть [^дж]ерти 
SFX A рти ру [дж]ерти 
SFX A рти реш [дж]ерти 
SFX A рти ре [дж]ерти 
SFX A рти ремо [дж]ерти 
SFX A рти рете [дж]ерти 
SFX A рти руть [дж]ерти 
SFX A ти и [дж]ерти 
SFX A ти ╕мо [дж]ерти 
SFX A ти ╕ть [дж]ерти 
SFX A ти ю [а╕]яти 
SFX A ти ╓ш [а╕]яти 
SFX A ти ╓ [а╕]яти 
SFX A ти ╓мо [а╕]яти 
SFX A ти ╓те [а╕]яти 
SFX A ти ють [а╕]яти 
SFX A ти й [а╕]яти 
SFX A ти ймо [а╕]яти 
SFX A ти йте [а╕]яти 
SFX A зяти ╕зьму взяти 
SFX A зяти ╕зьмеш взяти 
SFX A зяти ╕зьме взяти 
SFX A зяти ╕зьмемо взяти 
SFX A зяти ╕зьмете взяти 
SFX A зяти ╕зьмуть взяти 
SFX A зяти ╕зьми взяти 
SFX A зяти ╕зьм╕мо взяти 
SFX A зяти ╕зьм╕ть взяти 
SFX A няти му йняти 
SFX A няти меш йняти 
SFX A няти ме йняти 
SFX A няти мемо йняти 
SFX A няти мете йняти 
SFX A няти муть йняти 
SFX A няти ми йняти 
SFX A няти м╕мо йняти 
SFX A няти м╕ть йняти 
SFX A яти ╕му [здб]няти 
SFX A яти ╕меш [здб]няти 
SFX A яти ╕ме [здб]няти 
SFX A яти ╕мемо [здб]няти 
SFX A яти ╕мете [здб]няти 
SFX A яти ╕муть [здб]няти 
SFX A яти ╕ми [здб]няти 
SFX A яти ╕м╕мо [здб]няти 
SFX A яти ╕м╕ть [здб]няти 
SFX A 'яти ну 'яти 
SFX A 'яти неш 'яти 
SFX A 'яти не 'яти 
SFX A 'яти немо 'яти 
SFX A 'яти нете 'яти 
SFX A 'яти нуть 'яти 
SFX A 'яти ни 'яти 
SFX A 'яти н╕мо 'яти 
SFX A 'яти н╕ть 'яти 
SFX C Y 15
SFX C ити 0 [вжчшщбмпр]ити 
SFX C ити ь [дтзснл]ити 
SFX C ити мо [вжчшщбмпр]ити 
SFX C ити ьмо [дтзснл]ити 
SFX C ити те [вжчшщбмпр]ити 
SFX C ити ьте [дтзснл]ити 
SFX C ╕ти ь д╕ти 
SFX C ╕ти ьмо д╕ти 
SFX C ╕ти ьте д╕ти 
SFX C ути ь нути 
SFX C ути ьмо нути 
SFX C ути ьте нути 
SFX C ╖ти й ╖ти 
SFX C ╖ти ймо ╖ти 
SFX C ╖ти йте ╖ти 
SFX E Y 12
SFX E ити и ити 
SFX E ити ╕мо ити 
SFX E ити ╕ть ити 
SFX E ╕ти и д╕ти 
SFX E ╕ти ╕мо д╕ти 
SFX E ╕ти ╕ть д╕ти 
SFX E ути и нути 
SFX E ути ╕мо нути 
SFX E ути ╕ть нути 
SFX E ╖ти ╖ ╖ти 
SFX E ╖ти ╖мо ╖ти 
SFX E ╖ти ╖ть ╖ти 
SFX G Y 6
SFX G 0 му ти 
SFX G 0 меш ти 
SFX G 0 ме ти 
SFX G 0 мемо ти 
SFX G 0 мете ти 
SFX G 0 муть ти 
SFX I Y 80
SFX I ти ла ти 
SFX I ти ло ти 
SFX I ти ли ти 
SFX I ти в [аи╕уя]ти 
SFX I яти ю [ая╕о]яти 
SFX I ти ю [илнрц]яти 
SFX I ти ю [а╕у]ти 
SFX I яти ╖ш ояти 
SFX I яти ╓ш [ая╕]яти 
SFX I ти ╓ш [илнрц]яти 
SFX I ти ╓ш [а╕у]ти 
SFX I яти ╖ть ояти 
SFX I яти ╓ [ая╕]яти 
SFX I ти ╓ [илнрц]яти 
SFX I ти ╓ [а╕у]ти 
SFX I яти ╖мо ояти 
SFX I яти ╓мо [ая╕]яти 
SFX I ти ╓мо [илнрц]яти 
SFX I ти ╓мо [а╕у]ти 
SFX I яти ╖те ояти 
SFX I яти ╓те [ая╕]яти 
SFX I ти ╓те [илнрц]яти 
SFX I ти ╓те [а╕у]ти 
SFX I яти ять ояти 
SFX I яти ють [ая╕]яти 
SFX I ти ють [илнрц]яти 
SFX I ти ють [а╕у]ти 
SFX I ояти ╕й ояти 
SFX I яти й [ая╕]яти 
SFX I ти й [илнрц]яти 
SFX I ти й [а╕у]ти 
SFX I ояти ╕ймо ояти 
SFX I яти ймо [ая╕]яти 
SFX I ти ймо [илнрц]яти 
SFX I ти ймо [а╕у]ти 
SFX I ояти ╕йте ояти 
SFX I яти йте [ая╕]яти 
SFX I ти йте [илнрц]яти 
SFX I ти йте [а╕у]ти 
SFX I ити 'ю [бвп]ити 
SFX I ити '╓ш [бвп]ити 
SFX I ити '╓ [бвп]ити 
SFX I ити '╓мо [бвп]ити 
SFX I ити '╓те [бвп]ити 
SFX I ити 'ють [бвп]ити 
SFX I ити ию [врмнш]ити 
SFX I ити и╓ш [врмнш]ити 
SFX I ити и╓ [врмнш]ити 
SFX I ити и╓мо [врмнш]ити 
SFX I ити и╓те [врмнш]ити 
SFX I ити иють [врмнш]ити 
SFX I ити лю лити 
SFX I ити л╓ш лити 
SFX I ити л╓ лити 
SFX I ити л╓мо лити 
SFX I ити л╓те лити 
SFX I ити лють лити 
SFX I ти ву жити 
SFX I ти веш жити 
SFX I ти ве жити 
SFX I ти вемо жити 
SFX I ти вете жити 
SFX I ти вуть жити 
SFX I ти й [^ж]ити 
SFX I ти ймо [^ж]ити 
SFX I ти йте [^ж]ити 
SFX I ти ви [ж]ити 
SFX I ти в╕мо [ж]ити 
SFX I ти в╕ть [ж]ити 
SFX I ти у сти 
SFX I ти еш сти 
SFX I ти е сти 
SFX I ти емо сти 
SFX I ти ете сти 
SFX I ти уть сти 
SFX I сти с [ая]сти 
SFX I ести ╕с ести 
SFX I ти и сти 
SFX I ти ╕мо сти 
SFX I ти ╕ть сти 
SFX K Y 125
SFX K ти ла [^с]ти 
SFX K ти ло [^с]ти 
SFX K ти ли [^с]ти 
SFX K ти в [аеи╕оуя]ти 
SFX K ╕гнати жену ╕гнати 
SFX K ╕гнати женеш ╕гнати 
SFX K ╕гнати жене ╕гнати 
SFX K ╕гнати женемо ╕гнати 
SFX K ╕гнати женете ╕гнати 
SFX K ╕гнати женуть ╕гнати 
SFX K ╕гнати жени ╕гнати 
SFX K ╕гнати жен╕мо ╕гнати 
SFX K ╕гнати жен╕ть ╕гнати 
SFX K ╕прати перу ╕прати 
SFX K ╕прати переш ╕прати 
SFX K ╕прати пере ╕прати 
SFX K ╕прати перемо ╕прати 
SFX K ╕прати перете ╕прати 
SFX K ╕прати перуть ╕прати 
SFX K ╕прати пери ╕прати 
SFX K ╕прати пер╕мо ╕прати 
SFX K ╕прати пер╕ть ╕прати 
SFX K ╕брати беру ╕брати 
SFX K ╕брати береш ╕брати 
SFX K ╕брати бере ╕брати 
SFX K ╕брати беремо ╕брати 
SFX K ╕брати берете ╕брати 
SFX K ╕брати беруть ╕брати 
SFX K ╕брати бери ╕брати 
SFX K ╕брати бер╕мо ╕брати 
SFX K ╕брати бер╕ть ╕брати 
SFX K ╕драти деру ╕драти 
SFX K ╕драти дереш ╕драти 
SFX K ╕драти дере ╕драти 
SFX K ╕драти деремо ╕драти 
SFX K ╕драти дерете ╕драти 
SFX K ╕драти деруть ╕драти 
SFX K ╕драти дери ╕драти 
SFX K ╕драти дер╕мо ╕драти 
SFX K ╕драти дер╕ть ╕драти 
SFX K бити ╕б'ю [бдз]бити 
SFX K бити ╕б'╓ш [бдз]бити 
SFX K бити ╕б'╓ [бдз]бити 
SFX K бити ╕б'╓мо [бдз]бити 
SFX K бити ╕б'╓те [бдз]бити 
SFX K бити ╕б'ють [бдз]бити 
SFX K вити ╕в'ю [бдз]вити 
SFX K вити ╕в'╓ш [бдз]вити 
SFX K вити ╕в'╓ [бдз]вити 
SFX K вити ╕в'╓мо [бдз]вити 
SFX K вити ╕в'╓те [бдз]вити 
SFX K вити ╕в'ють [бдз]вити 
SFX K пити ╕п'ю [бдз]пити 
SFX K пити ╕п'╓ш [бдз]пити 
SFX K пити ╕п'╓ [бдз]пити 
SFX K пити ╕п'╓мо [бдз]пити 
SFX K пити ╕п'╓те [бдз]пити 
SFX K пити ╕п'ють [бдз]пити 
SFX K лити ╕ллю [бвдз]лити 
SFX K лити ╕лл╓ш [бвдз]лити 
SFX K лити ╕лл╓ [бвдз]лити 
SFX K лити ╕лл╓мо [бвдз]лити 
SFX K лити ╕лл╓те [бвдз]лити 
SFX K лити ╕ллють [бвдз]лити 
SFX K ти й [бвлп]ити 
SFX K ти ймо [бвлп]ити 
SFX K ти йте [бвлп]ити 
SFX K ти м дати 
SFX K ти си дати 
SFX K ти сть дати 
SFX K ти мо дати 
SFX K ти сте дати 
SFX K ти дуть дати 
SFX K ти й дати 
SFX K ти ймо дати 
SFX K ти йте дати 
SFX K ати му жати 
SFX K ати меш жати 
SFX K ати ме жати 
SFX K ати мемо жати 
SFX K ати мете жати 
SFX K ати муть жати 
SFX K ати ми жати 
SFX K ати м╕мо жати 
SFX K ати м╕ть жати 
SFX K ти ну д╕ти 
SFX K ти неш д╕ти 
SFX K ти не д╕ти 
SFX K ти немо д╕ти 
SFX K ти нете д╕ти 
SFX K ти нуть д╕ти 
SFX K ти нь .д╕ти 
SFX K ти ньмо .д╕ти 
SFX K ти ньте .д╕ти 
SFX K ти ну стати 
SFX K ти неш стати 
SFX K ти не стати 
SFX K ти немо стати 
SFX K ти нете стати 
SFX K ти нуть стати 
SFX K ти нь стати 
SFX K ти ньмо стати 
SFX K ти ньте стати 
SFX K олоти елю олоти 
SFX K олоти елеш олоти 
SFX K олоти еле олоти 
SFX K олоти елемо олоти 
SFX K олоти елете олоти 
SFX K олоти елють олоти 
SFX K олоти ели олоти 
SFX K олоти ел╕мо олоти 
SFX K олоти ел╕ть олоти 
SFX K ╕сти яду ╕сти 
SFX K ╕сти ядеш ╕сти 
SFX K ╕сти яде ╕сти 
SFX K ╕сти ядемо ╕сти 
SFX K ╕сти ядете ╕сти 
SFX K ╕сти ядуть ╕сти 
SFX K сти ла ╕сти 
SFX K сти ло ╕сти 
SFX K сти ли ╕сти 
SFX K сти в ╕сти 
SFX K ╕сти ядь ╕сти 
SFX K ╕сти ядьмо ╕сти 
SFX K ╕сти ядьте ╕сти 
SFX M Y 86
SFX M ти ла [^й╕с]ти 
SFX M ти ло [^й╕с]ти 
SFX M ти ли [^й╕с]ти 
SFX M ти в [аеиоу]ти 
SFX M ати у ржати 
SFX M ати еш ржати 
SFX M ати е ржати 
SFX M ати емо ржати 
SFX M ати ете ржати 
SFX M ати уть ржати 
SFX M ати и ржати 
SFX M ати ╕мо ржати 
SFX M ати ╕ть ржати 
SFX M жати ╕жму [^р]жати 
SFX M жати ╕жмеш [^р]жати 
SFX M жати ╕жме [^р]жати 
SFX M жати ╕жмемо [^р]жати 
SFX M жати ╕жмете [^р]жати 
SFX M жати ╕жмуть [^р]жати 
SFX M жати ╕жми [^р]жати 
SFX M жати ╕жм╕мо [^р]жати 
SFX M жати ╕жм╕ть [^р]жати 
SFX M ти ду [й╕]ти 
SFX M ти деш [й╕]ти 
SFX M ти де [й╕]ти 
SFX M ти демо [й╕]ти 
SFX M ти дете [й╕]ти 
SFX M ти дуть [й╕]ти 
SFX M ти шов [й╕]ти 
SFX M ти шла [й╕]ти 
SFX M ти шло [й╕]ти 
SFX M ти шли [й╕]ти 
SFX M ти ди [й╕]ти 
SFX M ти д╕мо [й╕]ти 
SFX M ти д╕ть [й╕]ти 
SFX M хати ду хати 
SFX M хати деш хати 
SFX M хати де хати 
SFX M хати демо хати 
SFX M хати дете хати 
SFX M хати дуть хати 
SFX M хати дь хати 
SFX M хати дьмо хати 
SFX M хати дьте хати 
SFX M гнати жену гнати 
SFX M гнати женеш гнати 
SFX M гнати жене гнати 
SFX M гнати женемо гнати 
SFX M гнати женете гнати 
SFX M гнати женуть гнати 
SFX M гнати жени гнати 
SFX M гнати жен╕мо гнати 
SFX M гнати жен╕ть гнати 
SFX M ти ну [ия]гти 
SFX M ти неш [ия]гти 
SFX M ти не [ия]гти 
SFX M ти немо [ия]гти 
SFX M ти нете [ия]гти 
SFX M ти нуть [ия]гти 
SFX M гти г [ия]гти 
SFX M ти ни ягти 
SFX M ти н╕мо ягти 
SFX M ти н╕ть ягти 
SFX M сти ду [еая]сти 
SFX M сти деш [еая]сти 
SFX M сти де [еая]сти 
SFX M сти демо [еая]сти 
SFX M сти дете [еая]сти 
SFX M сти дуть [еая]сти 
SFX M сти ла сти 
SFX M сти ло сти 
SFX M сти ли сти 
SFX M сти в [^е]сти 
SFX M ести ╕в ести 
SFX M сти ди [еая]сти 
SFX M сти д╕мо [еая]сти 
SFX M сти д╕ть [еая]сти 
SFX M сти м [╕╖]сти 
SFX M ти и [╕╖]сти 
SFX M ти ть [╕╖]сти 
SFX M сти мо [╕╖]сти 
SFX M ти те [╕╖]сти 
SFX M сти дять [╕╖]сти 
SFX M сти ж ╖сти 
SFX M сти жмо ╖сти 
SFX M сти жте ╖сти 
SFX B Y 1271
SFX B 0 ся ти 
SFX B 0 сь ти 
SFX B ся сь тися 
SFX B ти лась [^с]ти 
SFX B тися лась [^с]тися 
SFX B ти лася [^с]ти 
SFX B тися лася [^с]тися 
SFX B ти лось [^с]ти 
SFX B тися лось [^с]тися 
SFX B ти лося [^с]ти 
SFX B тися лося [^с]тися 
SFX B ти лись [^с]ти 
SFX B тися лись [^с]тися 
SFX B ти лися [^с]ти 
SFX B тися лися [^с]тися 
SFX B ти всь [аеи╕╖оуя]ти 
SFX B тися всь [аеи╕╖оуя]тися 
SFX B ти вся [аеи╕╖оуя]ти 
SFX B тися вся [аеи╕╖оуя]тися 
SFX B вати юсь [ауюя]вати 
SFX B ватися юсь [ауюя]ватися 
SFX B вати юся [ауюя]вати 
SFX B ватися юся [ауюя]ватися 
SFX B вати ╓шся [ауюя]вати 
SFX B ватися ╓шся [ауюя]ватися 
SFX B вати ╓ться [ауюя]вати 
SFX B ватися ╓ться [ауюя]ватися 
SFX B вати ╓мось [ауюя]вати 
SFX B ватися ╓мось [ауюя]ватися 
SFX B вати ╓мося [ауюя]вати 
SFX B ватися ╓мося [ауюя]ватися 
SFX B вати ╓тесь [ауюя]вати 
SFX B ватися ╓тесь [ауюя]ватися 
SFX B вати ╓теся [ауюя]вати 
SFX B ватися ╓теся [ауюя]ватися 
SFX B вати ються [ауюя]вати 
SFX B ватися ються [ауюя]ватися 
SFX B вати йсь [ую]вати 
SFX B ватися йсь [ую]ватися 
SFX B вати йся [ую]вати 
SFX B ватися йся [ую]ватися 
SFX B вати ймось [ую]вати 
SFX B ватися ймось [ую]ватися 
SFX B вати ймося [ую]вати 
SFX B ватися ймося [ую]ватися 
SFX B вати йтесь [ую]вати 
SFX B ватися йтесь [ую]ватися 
SFX B вати йтеся [ую]вати 
SFX B ватися йтеся [ую]ватися 
SFX B ти йсь [ая]вати 
SFX B тися йсь [ая]ватися 
SFX B ти йся [ая]вати 
SFX B тися йся [ая]ватися 
SFX B ти ймось [ая]вати 
SFX B тися ймось [ая]ватися 
SFX B ти ймося [ая]вати 
SFX B тися ймося [ая]ватися 
SFX B ти йтесь [ая]вати 
SFX B тися йтесь [ая]ватися 
SFX B ти йтеся [ая]вати 
SFX B тися йтеся [ая]ватися 
SFX B ати усь [рз]вати 
SFX B атися усь [рз]ватися 
SFX B ати уся [рз]вати 
SFX B атися уся [рз]ватися 
SFX B ати ешся [рз]вати 
SFX B атися ешся [рз]ватися 
SFX B ати еться [рз]вати 
SFX B атися еться [рз]ватися 
SFX B ати емось [рз]вати 
SFX B атися емось [рз]ватися 
SFX B ати емося [рз]вати 
SFX B атися емося [рз]ватися 
SFX B ати етесь [рз]вати 
SFX B атися етесь [рз]ватися 
SFX B ати етеся [рз]вати 
SFX B атися етеся [рз]ватися 
SFX B ати уться [рз]вати 
SFX B атися уться [рз]ватися 
SFX B ати ись [рз]вати 
SFX B атися ись [рз]ватися 
SFX B ати ися [рз]вати 
SFX B атися ися [рз]ватися 
SFX B ати ╕мось [рз]вати 
SFX B атися ╕мось [рз]ватися 
SFX B ати ╕мося [рз]вати 
SFX B атися ╕мося [рз]ватися 
SFX B ати ╕ться [рз]вати 
SFX B атися ╕ться [рз]ватися 
SFX B зати жусь зати 
SFX B затися жусь затися 
SFX B зати жуся зати 
SFX B затися жуся затися 
SFX B зати жешся зати 
SFX B затися жешся затися 
SFX B зати жеться зати 
SFX B затися жеться затися 
SFX B зати жемось зати 
SFX B затися жемось затися 
SFX B зати жемося зати 
SFX B затися жемося затися 
SFX B зати жетесь зати 
SFX B затися жетесь затися 
SFX B зати жетеся зати 
SFX B затися жетеся затися 
SFX B зати жуться зати 
SFX B затися жуться затися 
SFX B зати жся ╕зати 
SFX B затися жся ╕затися 
SFX B зати жся мазати 
SFX B затися жся мазатися 
SFX B зати жись казати 
SFX B затися жись казатися 
SFX B зати жися казати 
SFX B затися жися казатися 
SFX B зати жись [еия]зати 
SFX B затися жись [еия]затися 
SFX B зати жися [еия]зати 
SFX B затися жися [еия]затися 
SFX B зати жмось ╕зати 
SFX B затися жмось ╕затися 
SFX B зати жмося ╕зати 
SFX B затися жмося ╕затися 
SFX B зати жмось мазати 
SFX B затися жмось мазатися 
SFX B зати жмося мазати 
SFX B затися жмося мазатися 
SFX B зати ж╕мось казати 
SFX B затися ж╕мось казатися 
SFX B зати ж╕мося казати 
SFX B затися ж╕мося казатися 
SFX B зати ж╕мось [еия]зати 
SFX B затися ж╕мось [еия]затися 
SFX B зати ж╕мося [еия]зати 
SFX B затися ж╕мося [еия]затися 
SFX B зати жтесь ╕зати 
SFX B затися жтесь ╕затися 
SFX B зати жтеся ╕зати 
SFX B затися жтеся ╕затися 
SFX B зати жтесь мазати 
SFX B затися жтесь мазатися 
SFX B зати жтеся мазати 
SFX B затися жтеся мазатися 
SFX B зати ж╕ться казати 
SFX B затися ж╕ться казатися 
SFX B зати ж╕ться [еия]зати 
SFX B затися ж╕ться [еия]затися 
SFX B ати усь [днжщ]ати 
SFX B атися усь [днжщ]атися 
SFX B ати уся [днжщ]ати 
SFX B атися уся [днжщ]атися 
SFX B ати усь [^ао]чати 
SFX B атися усь [^ао]чатися 
SFX B ати уся [^ао]чати 
SFX B атися уся [^ао]чатися 
SFX B ати нусь [ао]чати 
SFX B атися нусь [ао]чатися 
SFX B ати нуся [ао]чати 
SFX B атися нуся [ао]чатися 
SFX B тати чусь [^с]тати 
SFX B татися чусь [^с]татися 
SFX B тати чуся [^с]тати 
SFX B татися чуся [^с]татися 
SFX B кати чусь [^с]кати 
SFX B катися чусь [^с]катися 
SFX B кати чуся [^с]кати 
SFX B катися чуся [^с]катися 
SFX B сати шусь сати 
SFX B сатися шусь сатися 
SFX B сати шуся сати 
SFX B сатися шуся сатися 
SFX B хати шусь хати 
SFX B хатися шусь хатися 
SFX B хати шуся хати 
SFX B хатися шуся хатися 
SFX B стати щусь стати 
SFX B статися щусь статися 
SFX B стати щуся стати 
SFX B статися щуся статися 
SFX B скати щусь скати 
SFX B скатися щусь скатися 
SFX B скати щуся скати 
SFX B скатися щуся скатися 
SFX B слати шлюсь слати 
SFX B слатися шлюсь слатися 
SFX B слати шлюся слати 
SFX B слатися шлюся слатися 
SFX B ати люсь пати 
SFX B атися люсь патися 
SFX B ати люся пати 
SFX B атися люся патися 
SFX B ати юсь орати 
SFX B атися юсь оратися 
SFX B ати юся орати 
SFX B атися юся оратися 
SFX B рати ерусь [бдп]рати 
SFX B ратися ерусь [бдп]ратися 
SFX B рати еруся [бдп]рати 
SFX B ратися еруся [бдп]ратися 
SFX B ати ешся [дн]ати 
SFX B атися ешся [дн]атися 
SFX B ати ишся [жщ]ати 
SFX B атися ишся [жщ]атися 
SFX B ати ишся [^оа]чати 
SFX B атися ишся [^оа]чатися 
SFX B ати нешся [ао]чати 
SFX B атися нешся [ао]чатися 
SFX B тати чешся [^с]тати 
SFX B татися чешся [^с]татися 
SFX B кати чешся [^с]кати 
SFX B катися чешся [^с]катися 
SFX B сати шешся сати 
SFX B сатися шешся сатися 
SFX B хати шешся хати 
SFX B хатися шешся хатися 
SFX B стати щешся стати 
SFX B статися щешся статися 
SFX B скати щешся скати 
SFX B скатися щешся скатися 
SFX B слати шлешся слати 
SFX B слатися шлешся слатися 
SFX B ати лешся ипати 
SFX B атися лешся ипатися 
SFX B ати ишся спати 
SFX B атися ишся спатися 
SFX B ати ешся орати 
SFX B атися ешся оратися 
SFX B рати ерешся [бдп]рати 
SFX B ратися ерешся [бдп]ратися 
SFX B ати еться [дн]ати 
SFX B атися еться [дн]атися 
SFX B ати иться [жщ]ати 
SFX B атися иться [жщ]атися 
SFX B ати иться [^оа]чати 
SFX B атися иться [^оа]чатися 
SFX B ати неться [ао]чати 
SFX B атися неться [ао]чатися 
SFX B тати четься [^с]тати 
SFX B татися четься [^с]татися 
SFX B кати четься [^с]кати 
SFX B катися четься [^с]катися 
SFX B сати шеться сати 
SFX B сатися шеться сатися 
SFX B хати шеться хати 
SFX B хатися шеться хатися 
SFX B стати щеться стати 
SFX B статися щеться статися 
SFX B скати щеться скати 
SFX B скатися щеться скатися 
SFX B слати шлеться слати 
SFX B слатися шлеться слатися 
SFX B ати леться ипати 
SFX B атися леться ипатися 
SFX B ати иться спати 
SFX B атися иться спатися 
SFX B ати еться орати 
SFX B атися еться оратися 
SFX B рати ереться [бдп]рати 
SFX B ратися ереться [бдп]ратися 
SFX B ати емось [дн]ати 
SFX B атися емось [дн]атися 
SFX B ати емося [дн]ати 
SFX B атися емося [дн]атися 
SFX B ати имось [жщ]ати 
SFX B атися имось [жщ]атися 
SFX B ати имося [жщ]ати 
SFX B атися имося [жщ]атися 
SFX B ати немось [ао]чати 
SFX B атися немось [ао]чатися 
SFX B ати немося [ао]чати 
SFX B атися немося [ао]чатися 
SFX B чати чимось [^оа]чати 
SFX B чатися чимось [^оа]чатися 
SFX B чати чимося [^оа]чати 
SFX B чатися чимося [^оа]чатися 
SFX B тати чемось [^с]тати 
SFX B татися чемось [^с]татися 
SFX B тати чемося [^с]тати 
SFX B татися чемося [^с]татися 
SFX B кати чемось [^с]кати 
SFX B катися чемось [^с]катися 
SFX B кати чемося [^с]кати 
SFX B катися чемося [^с]катися 
SFX B сати шемось сати 
SFX B сатися шемось сатися 
SFX B сати шемося сати 
SFX B сатися шемося сатися 
SFX B хати шемось хати 
SFX B хатися шемось хатися 
SFX B хати шемося хати 
SFX B хатися шемося хатися 
SFX B стати щемось стати 
SFX B статися щемось статися 
SFX B стати щемося стати 
SFX B статися щемося статися 
SFX B скати щемось скати 
SFX B скатися щемось скатися 
SFX B скати щемося скати 
SFX B скатися щемося скатися 
SFX B слати шлемось слати 
SFX B слатися шлемось слатися 
SFX B слати шлемося слати 
SFX B слатися шлемося слатися 
SFX B ати лемось ипати 
SFX B атися лемось ипатися 
SFX B ати лемося ипати 
SFX B атися лемося ипатися 
SFX B ати имось спати 
SFX B атися имось спатися 
SFX B ати имося спати 
SFX B атися имося спатися 
SFX B ати емось орати 
SFX B атися емось оратися 
SFX B ати емося орати 
SFX B атися емося оратися 
SFX B рати еремось [бдп]рати 
SFX B ратися еремось [бдп]ратися 
SFX B рати еремося [бдп]рати 
SFX B ратися еремося [бдп]ратися 
SFX B ати етесь [дн]ати 
SFX B атися етесь [дн]атися 
SFX B ати етеся [дн]ати 
SFX B атися етеся [дн]атися 
SFX B ати итесь [жщ]ати 
SFX B атися итесь [жщ]атися 
SFX B ати итеся [жщ]ати 
SFX B атися итеся [жщ]атися 
SFX B ати нетесь [ао]чати 
SFX B атися нетесь [ао]чатися 
SFX B ати нетеся [ао]чати 
SFX B атися нетеся [ао]чатися 
SFX B чати читесь [^оа]чати 
SFX B чатися читесь [^оа]чатися 
SFX B чати читеся [^оа]чати 
SFX B чатися читеся [^оа]чатися 
SFX B тати четесь [^с]тати 
SFX B татися четесь [^с]татися 
SFX B тати четеся [^с]тати 
SFX B татися четеся [^с]татися 
SFX B кати четесь [^с]кати 
SFX B катися четесь [^с]катися 
SFX B кати четеся [^с]кати 
SFX B катися четеся [^с]катися 
SFX B сати шетесь сати 
SFX B сатися шетесь сатися 
SFX B сати шетеся сати 
SFX B сатися шетеся сатися 
SFX B хати шетесь хати 
SFX B хатися шетесь хатися 
SFX B хати шетеся хати 
SFX B хатися шетеся хатися 
SFX B стати щетесь стати 
SFX B статися щетесь статися 
SFX B стати щетеся стати 
SFX B статися щетеся статися 
SFX B скати щетесь скати 
SFX B скатися щетесь скатися 
SFX B скати щетеся скати 
SFX B скатися щетеся скатися 
SFX B слати шлетесь слати 
SFX B слатися шлетесь слатися 
SFX B слати шлетеся слати 
SFX B слатися шлетеся слатися 
SFX B ати летесь ипати 
SFX B атися летесь ипатися 
SFX B ати летеся ипати 
SFX B атися летеся ипатися 
SFX B ати итесь спати 
SFX B атися итесь спатися 
SFX B ати итеся спати 
SFX B атися итеся спатися 
SFX B ати етесь орати 
SFX B атися етесь оратися 
SFX B ати етеся орати 
SFX B атися етеся оратися 
SFX B рати еретесь [бдп]рати 
SFX B ратися еретесь [бдп]ратися 
SFX B рати еретеся [бдп]рати 
SFX B ратися еретеся [бдп]ратися 
SFX B ати уться [дн]ати 
SFX B атися уться [дн]атися 
SFX B ати аться [жщ]ати 
SFX B атися аться [жщ]атися 
SFX B ати нуться [ао]чати 
SFX B атися нуться [ао]чатися 
SFX B ати аться [^ао]чати 
SFX B атися аться [^ао]чатися 
SFX B тати чуться [^с]тати 
SFX B татися чуться [^с]татися 
SFX B кати чуться [^с]кати 
SFX B катися чуться [^с]катися 
SFX B сати шуться сати 
SFX B сатися шуться сатися 
SFX B хати шуться хати 
SFX B хатися шуться хатися 
SFX B стати щуться стати 
SFX B статися щуться статися 
SFX B скати щуться скати 
SFX B скатися щуться скатися 
SFX B слати шлються слати 
SFX B слатися шлються слатися 
SFX B ати лються ипати 
SFX B атися лються ипатися 
SFX B ати ляться спати 
SFX B атися ляться спатися 
SFX B ати ються орати 
SFX B атися ються оратися 
SFX B рати еруться [бдп]рати 
SFX B ратися еруться [бдп]ратися 
SFX B ати ись [днжщ]ати 
SFX B атися ись [днжщ]атися 
SFX B ати ися [днжщ]ати 
SFX B атися ися [днжщ]атися 
SFX B ати нись [ао]чати 
SFX B атися нись [ао]чатися 
SFX B ати нися [ао]чати 
SFX B атися нися [ао]чатися 
SFX B ати ись [^ао]чати 
SFX B атися ись [^ао]чатися 
SFX B ати ися [^ао]чати 
SFX B атися ися [^ао]чатися 
SFX B тати чись [^с]тати 
SFX B татися чись [^с]татися 
SFX B тати чися [^с]тати 
SFX B татися чися [^с]татися 
SFX B сати шись сати 
SFX B сатися шись сатися 
SFX B сати шися сати 
SFX B сатися шися сатися 
SFX B хати шись хати 
SFX B хатися шись хатися 
SFX B хати шися хати 
SFX B хатися шися хатися 
SFX B кати чся лакати 
SFX B катися чся лакатися 
SFX B кати чись какати 
SFX B катися чись какатися 
SFX B кати чися какати 
SFX B катися чися какатися 
SFX B кати чись ткати 
SFX B катися чись ткатися 
SFX B кати чися ткати 
SFX B катися чися ткатися 
SFX B кати чся икати 
SFX B катися чся икатися 
SFX B скати щись скати 
SFX B скатися щись скатися 
SFX B скати щися скати 
SFX B скатися щися скатися 
SFX B стати щись стати 
SFX B статися щись статися 
SFX B стати щися стати 
SFX B статися щися статися 
SFX B слати шлись слати 
SFX B слатися шлись слатися 
SFX B слати шлися слати 
SFX B слатися шлися слатися 
SFX B пати пись спати 
SFX B патися пись спатися 
SFX B пати пися спати 
SFX B патися пися спатися 
SFX B пати пся ипати 
SFX B патися пся ипатися 
SFX B ати ись орати 
SFX B атися ись оратися 
SFX B ати ися орати 
SFX B атися ися оратися 
SFX B рати ерись [бдп]рати 
SFX B ратися ерись [бдп]ратися 
SFX B рати ерися [бдп]рати 
SFX B ратися ерися [бдп]ратися 
SFX B ати ╕мось [днжщ]ати 
SFX B атися ╕мось [днжщ]атися 
SFX B ати ╕мося [днжщ]ати 
SFX B атися ╕мося [днжщ]атися 
SFX B ати н╕мось [ао]чати 
SFX B атися н╕мось [ао]чатися 
SFX B ати н╕мося [ао]чати 
SFX B атися н╕мося [ао]чатися 
SFX B ати ╕мось [^оа]чати 
SFX B атися ╕мось [^оа]чатися 
SFX B ати ╕мося [^оа]чати 
SFX B атися ╕мося [^оа]чатися 
SFX B тати ч╕мось [^с]тати 
SFX B татися ч╕мось [^с]татися 
SFX B тати ч╕мося [^с]тати 
SFX B татися ч╕мося [^с]татися 
SFX B сати ш╕мось сати 
SFX B сатися ш╕мось сатися 
SFX B сати ш╕мося сати 
SFX B сатися ш╕мося сатися 
SFX B хати ш╕мось хати 
SFX B хатися ш╕мось хатися 
SFX B хати ш╕мося хати 
SFX B хатися ш╕мося хатися 
SFX B кати чмось лакати 
SFX B катися чмось лакатися 
SFX B кати чмося лакати 
SFX B катися чмося лакатися 
SFX B кати ч╕мось какати 
SFX B катися ч╕мось какатися 
SFX B кати ч╕мося какати 
SFX B катися ч╕мося какатися 
SFX B кати ч╕мось ткати 
SFX B катися ч╕мось ткатися 
SFX B кати ч╕мося ткати 
SFX B катися ч╕мося ткатися 
SFX B кати чмось икати 
SFX B катися чмось икатися 
SFX B кати чмося икати 
SFX B катися чмося икатися 
SFX B скати щ╕мось скати 
SFX B скатися щ╕мось скатися 
SFX B скати щ╕мося скати 
SFX B скатися щ╕мося скатися 
SFX B стати щ╕мось стати 
SFX B статися щ╕мось статися 
SFX B стати щ╕мося стати 
SFX B статися щ╕мося статися 
SFX B слати шл╕мось слати 
SFX B слатися шл╕мось слатися 
SFX B слати шл╕мося слати 
SFX B слатися шл╕мося слатися 
SFX B ати мось ипати 
SFX B атися мось ипатися 
SFX B ати мося ипати 
SFX B атися мося ипатися 
SFX B ати ╕мось спати 
SFX B атися ╕мось спатися 
SFX B ати ╕мося спати 
SFX B атися ╕мося спатися 
SFX B ати ╕мось орати 
SFX B атися ╕мось оратися 
SFX B ати ╕мося орати 
SFX B атися ╕мося оратися 
SFX B рати ер╕мось [бдп]рати 
SFX B ратися ер╕мось [бдп]ратися 
SFX B рати ер╕мося [бдп]рати 
SFX B ратися ер╕мося [бдп]ратися 
SFX B ати ╕ться [джщн]ати 
SFX B атися ╕ться [джщн]атися 
SFX B ати н╕ться [ао]чати 
SFX B атися н╕ться [ао]чатися 
SFX B чати ч╕ться [^оа]чати 
SFX B чатися ч╕ться [^оа]чатися 
SFX B тати ч╕ться [^с]тати 
SFX B татися ч╕ться [^с]татися 
SFX B сати ш╕ться сати 
SFX B сатися ш╕ться сатися 
SFX B хати ш╕ться хати 
SFX B хатися ш╕ться хатися 
SFX B кати чтесь лакати 
SFX B катися чтесь лакатися 
SFX B кати чтеся лакати 
SFX B катися чтеся лакатися 
SFX B кати ч╕ться какати 
SFX B катися ч╕ться какатися 
SFX B кати ч╕ться ткати 
SFX B катися ч╕ться ткатися 
SFX B кати чтесь икати 
SFX B катися чтесь икатися 
SFX B кати чтеся икати 
SFX B катися чтеся икатися 
SFX B стати щ╕ться стати 
SFX B статися щ╕ться статися 
SFX B скати щ╕ться скати 
SFX B скатися щ╕ться скатися 
SFX B слати шл╕ться слати 
SFX B слатися шл╕ться слатися 
SFX B кати чтесь [^ст]кати 
SFX B катися чтесь [^ст]катися 
SFX B кати чтеся [^ст]кати 
SFX B катися чтеся [^ст]катися 
SFX B ати тесь ипати 
SFX B атися тесь ипатися 
SFX B ати теся ипати 
SFX B атися теся ипатися 
SFX B ати ╕ться спати 
SFX B атися ╕ться спатися 
SFX B ати ╕ться орати 
SFX B атися ╕ться оратися 
SFX B рати ер╕ться [бдп]рати 
SFX B ратися ер╕ться [бдп]ратися 
SFX B ити жусь [^з]дити 
SFX B итися жусь [^з]дитися 
SFX B ити жуся [^з]дити 
SFX B итися жуся [^з]дитися 
SFX B здити жджусь здити 
SFX B здитися жджусь здитися 
SFX B здити жджуся здити 
SFX B здитися жджуся здитися 
SFX B зити жусь зити 
SFX B зитися жусь зитися 
SFX B зити жуся зити 
SFX B зитися жуся зитися 
SFX B ити усь [жчшщ]ити 
SFX B итися усь [жчшщ]итися 
SFX B ити уся [жчшщ]ити 
SFX B итися уся [жчшщ]итися 
SFX B сити шусь сити 
SFX B ситися шусь ситися 
SFX B сити шуся сити 
SFX B ситися шуся ситися 
SFX B тити чусь [^с]тити 
SFX B титися чусь [^с]титися 
SFX B тити чуся [^с]тити 
SFX B титися чуся [^с]титися 
SFX B стити щусь стити 
SFX B ститися щусь ститися 
SFX B стити щуся стити 
SFX B ститися щуся ститися 
SFX B ити люсь [бвмпф]ити 
SFX B итися люсь [бвмпф]итися 
SFX B ити люся [бвмпф]ити 
SFX B итися люся [бвмпф]итися 
SFX B ити юсь [лнр]ити 
SFX B итися юсь [лнр]итися 
SFX B ити юся [лнр]ити 
SFX B итися юся [лнр]итися 
SFX B ти шся ити 
SFX B тися шся итися 
SFX B и ься ити 
SFX B ися ься итися 
SFX B ти мось ити 
SFX B тися мось итися 
SFX B ти мося ити 
SFX B тися мося итися 
SFX B ити итесь ити 
SFX B итися итесь итися 
SFX B ити итеся ити 
SFX B итися итеся итися 
SFX B ити аться [жчшщ]ити 
SFX B итися аться [жчшщ]итися 
SFX B ити ляться [бвмпф]ити 
SFX B итися ляться [бвмпф]итися 
SFX B ити яться [дзлнрст]ити 
SFX B итися яться [дзлнрст]итися 
SFX B ╕ти жусь д╕ти 
SFX B ╕тися жусь д╕тися 
SFX B ╕ти жуся д╕ти 
SFX B ╕тися жуся д╕тися 
SFX B ╕ти усь ш╕ти 
SFX B ╕тися усь ш╕тися 
SFX B ╕ти уся ш╕ти 
SFX B ╕тися уся ш╕тися 
SFX B с╕ти шусь с╕ти 
SFX B с╕тися шусь с╕тися 
SFX B с╕ти шуся с╕ти 
SFX B с╕тися шуся с╕тися 
SFX B т╕ти чусь [^с]т╕ти 
SFX B т╕тися чусь [^с]т╕тися 
SFX B т╕ти чуся [^с]т╕ти 
SFX B т╕тися чуся [^с]т╕тися 
SFX B ст╕ти щусь ст╕ти 
SFX B ст╕тися щусь ст╕тися 
SFX B ст╕ти щуся ст╕ти 
SFX B ст╕тися щуся ст╕тися 
SFX B ╕ти люсь [бвмп]╕ти 
SFX B ╕тися люсь [бвмп]╕тися 
SFX B ╕ти люся [бвмп]╕ти 
SFX B ╕тися люся [бвмп]╕тися 
SFX B ╕ти юсь [нлр]╕ти 
SFX B ╕тися юсь [нлр]╕тися 
SFX B ╕ти юся [нлр]╕ти 
SFX B ╕тися юся [нлр]╕тися 
SFX B ╕ти ишся ╕ти 
SFX B ╕тися ишся ╕тися 
SFX B ╕ти иться ╕ти 
SFX B ╕тися иться ╕тися 
SFX B ╕ти имось ╕ти 
SFX B ╕тися имось ╕тися 
SFX B ╕ти имося ╕ти 
SFX B ╕тися имося ╕тися 
SFX B ╕ти итесь ╕ти 
SFX B ╕тися итесь ╕тися 
SFX B ╕ти итеся ╕ти 
SFX B ╕тися итеся ╕тися 
SFX B ╕ти аться ш╕ти 
SFX B ╕тися аться ш╕тися 
SFX B ╕ти ляться [бвмп]╕ти 
SFX B ╕тися ляться [бвмп]╕тися 
SFX B ╕ти яться [^бвмпш]╕ти 
SFX B ╕тися яться [^бвмпш]╕тися 
SFX B ╕ти ись [^д]╕ти 
SFX B ╕тися ись [^д]╕тися 
SFX B ╕ти ися [^д]╕ти 
SFX B ╕тися ися [^д]╕тися 
SFX B ╕ти ╕мось [^д]╕ти 
SFX B ╕тися ╕мось [^д]╕тися 
SFX B ╕ти ╕мося [^д]╕ти 
SFX B ╕тися ╕мося [^д]╕тися 
SFX B ╕ти ╕ться [^д]╕ти 
SFX B ╕тися ╕ться [^д]╕тися 
SFX B ути усь нути 
SFX B утися усь нутися 
SFX B ути уся нути 
SFX B утися уся нутися 
SFX B ути ешся нути 
SFX B утися ешся нутися 
SFX B ути еться нути 
SFX B утися еться нутися 
SFX B ути емось нути 
SFX B утися емось нутися 
SFX B ути емося нути 
SFX B утися емося нутися 
SFX B ути етесь нути 
SFX B утися етесь нутися 
SFX B ути етеся нути 
SFX B утися етеся нутися 
SFX B ути уться нути 
SFX B утися уться нутися 
SFX B ти дусь бути 
SFX B тися дусь бутися 
SFX B ти дуся бути 
SFX B тися дуся бутися 
SFX B ти дешся бути 
SFX B тися дешся бутися 
SFX B ти деться бути 
SFX B тися деться бутися 
SFX B ти демось бути 
SFX B тися демось бутися 
SFX B ти демося бути 
SFX B тися демося бутися 
SFX B ти детесь бути 
SFX B тися детесь бутися 
SFX B ти детеся бути 
SFX B тися детеся бутися 
SFX B ти дуться бути 
SFX B тися дуться бутися 
SFX B ти дься бути 
SFX B тися дься бутися 
SFX B ти дьмось бути 
SFX B тися дьмось бутися 
SFX B ти дьмося бути 
SFX B тися дьмося бутися 
SFX B ти дьтесь бути 
SFX B тися дьтесь бутися 
SFX B ти дьтеся бути 
SFX B тися дьтеся бутися 
SFX B оти юсь оти 
SFX B отися юсь отися 
SFX B оти юся оти 
SFX B отися юся отися 
SFX B оти ешся оти 
SFX B отися ешся отися 
SFX B оти еться оти 
SFX B отися еться отися 
SFX B оти емось оти 
SFX B отися емось отися 
SFX B оти емося оти 
SFX B отися емося отися 
SFX B оти етесь оти 
SFX B отися етесь отися 
SFX B оти етеся оти 
SFX B отися етеся отися 
SFX B оти ються оти 
SFX B отися ються отися 
SFX B оти ись оти 
SFX B отися ись отися 
SFX B оти ися оти 
SFX B отися ися отися 
SFX B оти ╕мось оти 
SFX B отися ╕мось отися 
SFX B оти ╕мося оти 
SFX B отися ╕мося отися 
SFX B оти ╕ться оти 
SFX B отися ╕ться отися 
SFX B ╖ти юсь ╖ти 
SFX B ╖тися юсь ╖тися 
SFX B ╖ти юся ╖ти 
SFX B ╖тися юся ╖тися 
SFX B ти шся ╖ти 
SFX B тися шся ╖тися 
SFX B ти ться ╖ти 
SFX B тися ться ╖тися 
SFX B ти мось ╖ти 
SFX B тися мось ╖тися 
SFX B ти мося ╖ти 
SFX B тися мося ╖тися 
SFX B ти тесь ╖ти 
SFX B тися тесь ╖тися 
SFX B ти теся ╖ти 
SFX B тися теся ╖тися 
SFX B ╖ти яться ╖ти 
SFX B ╖тися яться ╖тися 
SFX B ти усь [збв]ти 
SFX B тися усь [збв]тися 
SFX B ти уся [збв]ти 
SFX B тися уся [збв]тися 
SFX B ти ешся [збв]ти 
SFX B тися ешся [збв]тися 
SFX B ти еться [збв]ти 
SFX B тися еться [збв]тися 
SFX B ти емось [збв]ти 
SFX B тися емось [збв]тися 
SFX B ти емося [збв]ти 
SFX B тися емося [збв]тися 
SFX B ти етесь [збв]ти 
SFX B тися етесь [збв]тися 
SFX B ти етеся [збв]ти 
SFX B тися етеся [збв]тися 
SFX B ти уться [збв]ти 
SFX B тися уться [збв]тися 
SFX B ебти ╕бся ебти 
SFX B ебтися ╕бся ебтися 
SFX B езти ╕зся езти 
SFX B езтися ╕зся езтися 
SFX B зти зся [^е]зти 
SFX B зтися зся [^е]зтися 
SFX B ти ╕всь евти 
SFX B тися ╕всь евтися 
SFX B ти ╕вся евти 
SFX B тися ╕вся евтися 
SFX B вти всь [^е]вти 
SFX B втися всь [^е]втися 
SFX B вти вся [^е]вти 
SFX B втися вся [^е]втися 
SFX B ти ься ╕зти 
SFX B тися ься ╕зтися 
SFX B ти ись [^╕]зти 
SFX B тися ись [^╕]зтися 
SFX B ти ися [^╕]зти 
SFX B тися ися [^╕]зтися 
SFX B ти ись [бв]ти 
SFX B тися ись [бв]тися 
SFX B ти ися [бв]ти 
SFX B тися ися [бв]тися 
SFX B ти ьмось ╕зти 
SFX B тися ьмось ╕зтися 
SFX B ти ьмося ╕зти 
SFX B тися ьмося ╕зтися 
SFX B ти ╕мось [^╕]зти 
SFX B тися ╕мось [^╕]зтися 
SFX B ти ╕мося [^╕]зти 
SFX B тися ╕мося [^╕]зтися 
SFX B ти ╕мось [бв]ти 
SFX B тися ╕мось [бв]тися 
SFX B ти ╕мося [бв]ти 
SFX B тися ╕мося [бв]тися 
SFX B ти ьтесь ╕зти 
SFX B тися ьтесь ╕зтися 
SFX B ти ьтеся ╕зти 
SFX B тися ьтеся ╕зтися 
SFX B ти ╕ться [^╕]зти 
SFX B тися ╕ться [^╕]зтися 
SFX B ти ╕ться [бв]ти 
SFX B тися ╕ться [бв]тися 
SFX B сти лась [^о]сти 
SFX B стися лась [^о]стися 
SFX B сти лася [^о]сти 
SFX B стися лася [^о]стися 
SFX B сти лось [^о]сти 
SFX B стися лось [^о]стися 
SFX B сти лося [^о]сти 
SFX B стися лося [^о]стися 
SFX B сти лись [^о]сти 
SFX B стися лись [^о]стися 
SFX B сти лися [^о]сти 
SFX B стися лися [^о]стися 
SFX B сти слась ости 
SFX B стися слась остися 
SFX B сти слася ости 
SFX B стися слася остися 
SFX B сти слось ости 
SFX B стися слось остися 
SFX B сти слося ости 
SFX B стися слося остися 
SFX B сти слись ости 
SFX B стися слись остися 
SFX B сти слися ости 
SFX B стися слися остися 
SFX B ти тусь ости 
SFX B тися тусь остися 
SFX B ти туся ости 
SFX B тися туся остися 
SFX B ти тешся ости 
SFX B тися тешся остися 
SFX B ти тесь ости 
SFX B тися тесь остися 
SFX B ти теся ости 
SFX B тися теся остися 
SFX B ти темось ости 
SFX B тися темось остися 
SFX B ти темося ости 
SFX B тися темося остися 
SFX B ти тетесь ости 
SFX B тися тетесь остися 
SFX B ти тетеся ости 
SFX B тися тетеся остися 
SFX B ти туться ости 
SFX B тися туться остися 
SFX B сти тусь [е╕]сти 
SFX B стися тусь [е╕]стися 
SFX B сти туся [е╕]сти 
SFX B стися туся [е╕]стися 
SFX B сти тешся [е╕]сти 
SFX B стися тешся [е╕]стися 
SFX B сти тесь [е╕]сти 
SFX B стися тесь [е╕]стися 
SFX B сти теся [е╕]сти 
SFX B стися теся [е╕]стися 
SFX B сти темось [е╕]сти 
SFX B стися темось [е╕]стися 
SFX B сти темося [е╕]сти 
SFX B стися темося [е╕]стися 
SFX B сти тетесь [е╕]сти 
SFX B стися тетесь [е╕]стися 
SFX B сти тетеся [е╕]сти 
SFX B стися тетеся [е╕]стися 
SFX B сти туться [е╕]сти 
SFX B стися туться [е╕]стися 
SFX B сти нусь лясти 
SFX B стися нусь лястися 
SFX B сти нуся лясти 
SFX B стися нуся лястися 
SFX B сти нешся лясти 
SFX B стися нешся лястися 
SFX B сти неться лясти 
SFX B стися неться лястися 
SFX B сти немось лясти 
SFX B стися немось лястися 
SFX B сти немося лясти 
SFX B стися немося лястися 
SFX B сти нетесь лясти 
SFX B стися нетесь лястися 
SFX B сти нетеся лясти 
SFX B стися нетеся лястися 
SFX B сти нуться лясти 
SFX B стися нуться лястися 
SFX B сти всь [╕я]сти 
SFX B стися всь [╕я]стися 
SFX B сти вся [╕я]сти 
SFX B стися вся [╕я]стися 
SFX B ести ╕всь ести 
SFX B естися ╕всь естися 
SFX B ести ╕вся ести 
SFX B естися ╕вся естися 
SFX B ости ╕сся ости 
SFX B остися ╕сся остися 
SFX B сти тись [е╕]сти 
SFX B стися тись [е╕]стися 
SFX B сти тися [е╕]сти 
SFX B стися тися [е╕]стися 
SFX B сти т╕мось [е╕]сти 
SFX B стися т╕мось [е╕]стися 
SFX B сти т╕мося [е╕]сти 
SFX B стися т╕мося [е╕]стися 
SFX B сти т╕ться [е╕]сти 
SFX B стися т╕ться [е╕]стися 
SFX B сти нись лясти 
SFX B стися нись лястися 
SFX B сти нися лясти 
SFX B стися нися лястися 
SFX B сти н╕мось лясти 
SFX B стися н╕мось лястися 
SFX B сти н╕мося лясти 
SFX B стися н╕мося лястися 
SFX B сти н╕ться лясти 
SFX B стися н╕ться лястися 
SFX B и ╕мось ости 
SFX B ися ╕мось остися 
SFX B и ╕мося ости 
SFX B ися ╕мося остися 
SFX B и ╕ться ости 
SFX B ися ╕ться остися 
SFX B кти чусь кти 
SFX B ктися чусь ктися 
SFX B кти чуся кти 
SFX B ктися чуся ктися 
SFX B кти чешся кти 
SFX B ктися чешся ктися 
SFX B кти четься кти 
SFX B ктися четься ктися 
SFX B кти чемось кти 
SFX B ктися чемось ктися 
SFX B кти чемося кти 
SFX B ктися чемося ктися 
SFX B кти четесь кти 
SFX B ктися четесь ктися 
SFX B кти четеся кти 
SFX B ктися четеся ктися 
SFX B кти чуться кти 
SFX B ктися чуться ктися 
SFX B екти ╕кся екти 
SFX B ектися ╕кся ектися 
SFX B ╕кти ╕кся ╕кти 
SFX B ╕ктися ╕кся ╕ктися 
SFX B окти ╕кся окти 
SFX B октися ╕кся октися 
SFX B вкти вкся вкти 
SFX B вктися вкся вктися 
SFX B кти чись кти 
SFX B ктися чись ктися 
SFX B кти чися кти 
SFX B ктися чися ктися 
SFX B кти ч╕мось кти 
SFX B ктися ч╕мось ктися 
SFX B кти ч╕мося кти 
SFX B ктися ч╕мося ктися 
SFX B кти ч╕ться кти 
SFX B ктися ч╕ться ктися 
SFX B гти жусь [еои╕я]гти 
SFX B гтися жусь [еои╕я]гтися 
SFX B гти жуся [еои╕я]гти 
SFX B гтися жуся [еои╕я]гтися 
SFX B гти жишся ╕гти 
SFX B гтися жишся ╕гтися 
SFX B гти жешся [еоия]гти 
SFX B гтися жешся [еоия]гтися 
SFX B гти житься ╕гти 
SFX B гтися житься ╕гтися 
SFX B гти жеться [еоия]гти 
SFX B гтися жеться [еоия]гтися 
SFX B гти жимось ╕гти 
SFX B гтися жимось ╕гтися 
SFX B гти жимося ╕гти 
SFX B гтися жимося ╕гтися 
SFX B гти жемось [еоия]гти 
SFX B гтися жемось [еоия]гтися 
SFX B гти жемося [еоия]гти 
SFX B гтися жемося [еоия]гтися 
SFX B гти житесь ╕гти 
SFX B гтися житесь ╕гтися 
SFX B гти житеся ╕гти 
SFX B гтися житеся ╕гтися 
SFX B гти жетесь [еоия]гти 
SFX B гтися жетесь [еоия]гтися 
SFX B гти жетеся [еоия]гти 
SFX B гтися жетеся [еоия]гтися 
SFX B гти жаться ╕гти 
SFX B гтися жаться ╕гтися 
SFX B гти жуться [еоия]гти 
SFX B гтися жуться [еоия]гтися 
SFX B егти ╕гся егти 
SFX B егтися ╕гся егтися 
SFX B огти ╕гся огти 
SFX B огтися ╕гся огтися 
SFX B ягти ╕гся ягти 
SFX B ягтися ╕гся ягтися 
SFX B гти гся [и╕]гти 
SFX B гтися гся [и╕]гтися 
SFX B гти жся лягти 
SFX B гтися жся лягтися 
SFX B гти жись рягти 
SFX B гтися жись рягтися 
SFX B гти жися рягти 
SFX B гтися жися рягтися 
SFX B гти жись [ео╕и]гти 
SFX B гтися жись [ео╕и]гтися 
SFX B гти жися [ео╕и]гти 
SFX B гтися жися [ео╕и]гтися 
SFX B гти жмось лягти 
SFX B гтися жмось лягтися 
SFX B гти жмося лягти 
SFX B гтися жмося лягтися 
SFX B гти ж╕мось рягти 
SFX B гтися ж╕мось рягтися 
SFX B гти ж╕мося рягти 
SFX B гтися ж╕мося рягтися 
SFX B гти ж╕мось [ео╕и]гти 
SFX B гтися ж╕мось [ео╕и]гтися 
SFX B гти ж╕мося [ео╕и]гти 
SFX B гтися ж╕мося [ео╕и]гтися 
SFX B гти жтесь лягти 
SFX B гтися жтесь лягтися 
SFX B гти жтеся лягти 
SFX B гтися жтеся лягтися 
SFX B гти ж╕ться рягти 
SFX B гтися ж╕ться рягтися 
SFX B гти ж╕ться [ео╕и]гти 
SFX B гтися ж╕ться [ео╕и]гтися 
SFX B ерти русь [^дж]ерти 
SFX B ертися русь [^дж]ертися 
SFX B ерти руся [^дж]ерти 
SFX B ертися руся [^дж]ертися 
SFX B ерти решся [^дж]ерти 
SFX B ертися решся [^дж]ертися 
SFX B ерти реться [^дж]ерти 
SFX B ертися реться [^дж]ертися 
SFX B ерти ремось [^дж]ерти 
SFX B ертися ремось [^дж]ертися 
SFX B ерти ремося [^дж]ерти 
SFX B ертися ремося [^дж]ертися 
SFX B ерти ретесь [^дж]ерти 
SFX B ертися ретесь [^дж]ертися 
SFX B ерти ретеся [^дж]ерти 
SFX B ертися ретеся [^дж]ертися 
SFX B ерти руться [^дж]ерти 
SFX B ертися руться [^дж]ертися 
SFX B рти рся рти 
SFX B ртися рся ртися 
SFX B ерти рись [^дж]ерти 
SFX B ертися рись [^дж]ертися 
SFX B ерти рися [^дж]ерти 
SFX B ертися рися [^дж]ертися 
SFX B ерти р╕мось [^дж]ерти 
SFX B ертися р╕мось [^дж]ертися 
SFX B ерти р╕мося [^дж]ерти 
SFX B ертися р╕мося [^дж]ертися 
SFX B ерти р╕ться [^дж]ерти 
SFX B ертися р╕ться [^дж]ертися 
SFX B рти русь [дж]ерти 
SFX B ртися русь [дж]ертися 
SFX B рти руся [дж]ерти 
SFX B ртися руся [дж]ертися 
SFX B рти решся [дж]ерти 
SFX B ртися решся [дж]ертися 
SFX B рти реться [дж]ерти 
SFX B ртися реться [дж]ертися 
SFX B рти ремось [дж]ерти 
SFX B ртися ремось [дж]ертися 
SFX B рти ремося [дж]ерти 
SFX B ртися ремося [дж]ертися 
SFX B рти ретесь [дж]ерти 
SFX B ртися ретесь [дж]ертися 
SFX B рти ретеся [дж]ерти 
SFX B ртися ретеся [дж]ертися 
SFX B рти руться [дж]ерти 
SFX B ртися руться [дж]ертися 
SFX B ти ись [дж]ерти 
SFX B тися ись [дж]ертися 
SFX B ти ися [дж]ерти 
SFX B тися ися [дж]ертися 
SFX B ти ╕мось [дж]ерти 
SFX B тися ╕мось [дж]ертися 
SFX B ти ╕мося [дж]ерти 
SFX B тися ╕мося [дж]ертися 
SFX B ти ╕ться [дж]ерти 
SFX B тися ╕ться [дж]ертися 
SFX B ти юсь [а╕]яти 
SFX B тися юсь [а╕]ятися 
SFX B ти юся [а╕]яти 
SFX B тися юся [а╕]ятися 
SFX B ти ╓шся [а╕]яти 
SFX B тися ╓шся [а╕]ятися 
SFX B ти ╓ться [а╕]яти 
SFX B тися ╓ться [а╕]ятися 
SFX B ти ╓мось [а╕]яти 
SFX B тися ╓мось [а╕]ятися 
SFX B ти ╓мося [а╕]яти 
SFX B тися ╓мося [а╕]ятися 
SFX B ти ╓тесь [а╕]яти 
SFX B тися ╓тесь [а╕]ятися 
SFX B ти ╓теся [а╕]яти 
SFX B тися ╓теся [а╕]ятися 
SFX B ти ються [а╕]яти 
SFX B тися ються [а╕]ятися 
SFX B ти йсь [а╕]яти 
SFX B тися йсь [а╕]ятися 
SFX B ти йся [а╕]яти 
SFX B тися йся [а╕]ятися 
SFX B ти ймось [а╕]яти 
SFX B тися ймось [а╕]ятися 
SFX B ти ймося [а╕]яти 
SFX B тися ймося [а╕]ятися 
SFX B ти йтесь [а╕]яти 
SFX B тися йтесь [а╕]ятися 
SFX B ти йтеся [а╕]яти 
SFX B тися йтеся [а╕]ятися 
SFX B зяти ╕зьмусь взяти 
SFX B зятися ╕зьмусь взятися 
SFX B зяти ╕зьмуся взяти 
SFX B зятися ╕зьмуся взятися 
SFX B зяти ╕зьмешся взяти 
SFX B зятися ╕зьмешся взятися 
SFX B зяти ╕зьметься взяти 
SFX B зятися ╕зьметься взятися 
SFX B зяти ╕зьмемось взяти 
SFX B зятися ╕зьмемось взятися 
SFX B зяти ╕зьмемося взяти 
SFX B зятися ╕зьмемося взятися 
SFX B зяти ╕зьметесь взяти 
SFX B зятися ╕зьметесь взятися 
SFX B зяти ╕зьметеся взяти 
SFX B зятися ╕зьметеся взятися 
SFX B зяти ╕зьмуться взяти 
SFX B зятися ╕зьмуться взятися 
SFX B зяти ╕зьмись взяти 
SFX B зятися ╕зьмись взятися 
SFX B зяти ╕зьмися взяти 
SFX B зятися ╕зьмися взятися 
SFX B зяти ╕зьм╕мось взяти 
SFX B зятися ╕зьм╕мось взятися 
SFX B зяти ╕зьм╕мося взяти 
SFX B зятися ╕зьм╕мося взятися 
SFX B зяти ╕зьм╕ться взяти 
SFX B зятися ╕зьм╕ться взятися 
SFX B няти мусь йняти 
SFX B нятися мусь йнятися 
SFX B няти муся йняти 
SFX B нятися муся йнятися 
SFX B няти мешся йняти 
SFX B нятися мешся йнятися 
SFX B няти меться йняти 
SFX B нятися меться йнятися 
SFX B няти мемось йняти 
SFX B нятися мемось йнятися 
SFX B няти мемося йняти 
SFX B нятися мемося йнятися 
SFX B няти метесь йняти 
SFX B нятися метесь йнятися 
SFX B няти метеся йняти 
SFX B нятися метеся йнятися 
SFX B няти муться йняти 
SFX B нятися муться йнятися 
SFX B няти мись йняти 
SFX B нятися мись йнятися 
SFX B няти мися йняти 
SFX B нятися мися йнятися 
SFX B няти м╕мось йняти 
SFX B нятися м╕мось йнятися 
SFX B няти м╕мося йняти 
SFX B нятися м╕мося йнятися 
SFX B няти м╕ться йняти 
SFX B нятися м╕ться йнятися 
SFX B яти ╕мусь [здб]няти 
SFX B ятися ╕мусь [здб]нятися 
SFX B яти ╕муся [здб]няти 
SFX B ятися ╕муся [здб]нятися 
SFX B яти ╕мешся [здб]няти 
SFX B ятися ╕мешся [здб]нятися 
SFX B яти ╕меться [здб]няти 
SFX B ятися ╕меться [здб]нятися 
SFX B яти ╕мемось [здб]няти 
SFX B ятися ╕мемось [здб]нятися 
SFX B яти ╕мемося [здб]няти 
SFX B ятися ╕мемося [здб]нятися 
SFX B яти ╕метесь [здб]няти 
SFX B ятися ╕метесь [здб]нятися 
SFX B яти ╕метеся [здб]няти 
SFX B ятися ╕метеся [здб]нятися 
SFX B яти ╕муться [здб]няти 
SFX B ятися ╕муться [здб]нятися 
SFX B яти ╕мись [здб]няти 
SFX B ятися ╕мись [здб]нятися 
SFX B яти ╕мися [здб]няти 
SFX B ятися ╕мися [здб]нятися 
SFX B яти ╕м╕мось [здб]няти 
SFX B ятися ╕м╕мось [здб]нятися 
SFX B яти ╕м╕мося [здб]няти 
SFX B ятися ╕м╕мося [здб]нятися 
SFX B яти ╕м╕ться [здб]няти 
SFX B ятися ╕м╕ться [здб]нятися 
SFX B 'яти нусь 'яти 
SFX B 'ятися нусь 'ятися 
SFX B 'яти нуся 'яти 
SFX B 'ятися нуся 'ятися 
SFX B 'яти нешся 'яти 
SFX B 'ятися нешся 'ятися 
SFX B 'яти неться 'яти 
SFX B 'ятися неться 'ятися 
SFX B 'яти немось 'яти 
SFX B 'ятися немось 'ятися 
SFX B 'яти немося 'яти 
SFX B 'ятися немося 'ятися 
SFX B 'яти нетесь 'яти 
SFX B 'ятися нетесь 'ятися 
SFX B 'яти нетеся 'яти 
SFX B 'ятися нетеся 'ятися 
SFX B 'яти нуться 'яти 
SFX B 'ятися нуться 'ятися 
SFX B 'яти нись 'яти 
SFX B 'ятися нись 'ятися 
SFX B 'яти нися 'яти 
SFX B 'ятися нися 'ятися 
SFX B 'яти н╕мось 'яти 
SFX B 'ятися н╕мось 'ятися 
SFX B 'яти н╕мося 'яти 
SFX B 'ятися н╕мося 'ятися 
SFX B 'яти н╕ться 'яти 
SFX B 'ятися н╕ться 'ятися 
SFX D Y 52
SFX D ити ся [вжчшщбмпр]ити 
SFX D итися ся [вжчшщбмпр]итися 
SFX D ити ься [дтзснл]ити 
SFX D итися ься [дтзснл]итися 
SFX D ити мось [вжчшщбмпр]ити 
SFX D итися мось [вжчшщбмпр]итися 
SFX D ити мося [вжчшщбмпр]ити 
SFX D итися мося [вжчшщбмпр]итися 
SFX D ити ьмось [дтзснл]ити 
SFX D итися ьмось [дтзснл]итися 
SFX D ити ьмося [дтзснл]ити 
SFX D итися ьмося [дтзснл]итися 
SFX D ити тесь [вжчшщбмпр]ити 
SFX D итися тесь [вжчшщбмпр]итися 
SFX D ити теся [вжчшщбмпр]ити 
SFX D итися теся [вжчшщбмпр]итися 
SFX D ити ьтесь [дтзснл]ити 
SFX D итися ьтесь [дтзснл]итися 
SFX D ити ьтеся [дтзснл]ити 
SFX D итися ьтеся [дтзснл]итися 
SFX D ╕ти ься д╕ти 
SFX D ╕тися ься д╕тися 
SFX D ╕ти ьмось д╕ти 
SFX D ╕тися ьмось д╕тися 
SFX D ╕ти ьмося д╕ти 
SFX D ╕тися ьмося д╕тися 
SFX D ╕ти ьтесь д╕ти 
SFX D ╕тися ьтесь д╕тися 
SFX D ╕ти ьтеся д╕ти 
SFX D ╕тися ьтеся д╕тися 
SFX D ути ься нути 
SFX D утися ься нутися 
SFX D ути ьмось нути 
SFX D утися ьмось нутися 
SFX D ути ьмося нути 
SFX D утися ьмося нутися 
SFX D ути ьтесь нути 
SFX D утися ьтесь нутися 
SFX D ути ьтеся нути 
SFX D утися ьтеся нутися 
SFX D ╖ти йсь ╖ти 
SFX D ╖тися йсь ╖тися 
SFX D ╖ти йся ╖ти 
SFX D ╖тися йся ╖тися 
SFX D ╖ти ймось ╖ти 
SFX D ╖тися ймось ╖тися 
SFX D ╖ти ймося ╖ти 
SFX D ╖тися ймося ╖тися 
SFX D ╖ти йтесь ╖ти 
SFX D ╖тися йтесь ╖тися 
SFX D ╖ти йтеся ╖ти 
SFX D ╖тися йтеся ╖тися 
SFX F Y 40
SFX F ити ись ити 
SFX F итися ись итися 
SFX F ити ися ити 
SFX F итися ися итися 
SFX F ити ╕мось ити 
SFX F итися ╕мось итися 
SFX F ити ╕мося ити 
SFX F итися ╕мося итися 
SFX F ити ╕ться ити 
SFX F итися ╕ться итися 
SFX F ╕ти ись д╕ти 
SFX F ╕тися ись д╕тися 
SFX F ╕ти ися д╕ти 
SFX F ╕тися ися д╕тися 
SFX F ╕ти ╕мось д╕ти 
SFX F ╕тися ╕мось д╕тися 
SFX F ╕ти ╕мося д╕ти 
SFX F ╕тися ╕мося д╕тися 
SFX F ╕ти ╕ться д╕ти 
SFX F ╕тися ╕ться д╕тися 
SFX F ути ись нути 
SFX F утися ись нутися 
SFX F ути ися нути 
SFX F утися ися нутися 
SFX F ути ╕мось нути 
SFX F утися ╕мось нутися 
SFX F ути ╕мося нути 
SFX F утися ╕мося нутися 
SFX F ути ╕ться нути 
SFX F утися ╕ться нутися 
SFX F ╖ти ╖сь ╖ти 
SFX F ╖тися ╖сь ╖тися 
SFX F ╖ти ╖ся ╖ти 
SFX F ╖тися ╖ся ╖тися 
SFX F ╖ти ╖мось ╖ти 
SFX F ╖тися ╖мось ╖тися 
SFX F ╖ти ╖мося ╖ти 
SFX F ╖тися ╖мося ╖тися 
SFX F ╖ти ╖ться ╖ти 
SFX F ╖тися ╖ться ╖тися 
SFX H Y 18
SFX H 0 мусь ти 
SFX H ся мусь тися 
SFX H 0 муся ти 
SFX H ся муся тися 
SFX H 0 мешся ти 
SFX H ся мешся тися 
SFX H 0 меться ти 
SFX H ся меться тися 
SFX H 0 мемось ти 
SFX H ся мемось тися 
SFX H 0 мемося ти 
SFX H ся мемося тися 
SFX H 0 метесь ти 
SFX H ся метесь тися 
SFX H 0 метеся ти 
SFX H ся метеся тися 
SFX H 0 муться ти 
SFX H ся муться тися 
SFX J Y 261
SFX J 0 ся ти 
SFX J 0 сь ти 
SFX J ся сь тися 
SFX J ти лась ти 
SFX J тися лась тися 
SFX J ти лася ти 
SFX J тися лася тися 
SFX J ти лось ти 
SFX J тися лось тися 
SFX J ти лося ти 
SFX J тися лося тися 
SFX J ти лись ти 
SFX J тися лись тися 
SFX J ти лися ти 
SFX J тися лися тися 
SFX J ти всь [аи╕уя]ти 
SFX J тися всь [аи╕уя]тися 
SFX J ти вся [аи╕уя]ти 
SFX J тися вся [аи╕уя]тися 
SFX J яти юсь [ая╕о]яти 
SFX J ятися юсь [ая╕о]ятися 
SFX J яти юся [ая╕о]яти 
SFX J ятися юся [ая╕о]ятися 
SFX J ти юсь [илнрц]яти 
SFX J тися юсь [илнрц]ятися 
SFX J ти юся [илнрц]яти 
SFX J тися юся [илнрц]ятися 
SFX J ти юсь [а╕у]ти 
SFX J тися юсь [а╕у]тися 
SFX J ти юся [а╕у]ти 
SFX J тися юся [а╕у]тися 
SFX J яти ╖шся ояти 
SFX J ятися ╖шся оятися 
SFX J яти ╓шся [ая╕]яти 
SFX J ятися ╓шся [ая╕]ятися 
SFX J ти ╓шся [илнрц]яти 
SFX J тися ╓шся [илнрц]ятися 
SFX J ти ╓шся [а╕у]ти 
SFX J тися ╓шся [а╕у]тися 
SFX J яти ╖ться ояти 
SFX J ятися ╖ться оятися 
SFX J яти ╓ться [ая╕]яти 
SFX J ятися ╓ться [ая╕]ятися 
SFX J ти ╓ться [илнрц]яти 
SFX J тися ╓ться [илнрц]ятися 
SFX J ти ╓ться [а╕у]ти 
SFX J тися ╓ться [а╕у]тися 
SFX J яти ╖мось ояти 
SFX J ятися ╖мось оятися 
SFX J яти ╖мося ояти 
SFX J ятися ╖мося оятися 
SFX J яти ╓мось [ая╕]яти 
SFX J ятися ╓мось [ая╕]ятися 
SFX J яти ╓мося [ая╕]яти 
SFX J ятися ╓мося [ая╕]ятися 
SFX J ти ╓мось [илнрц]яти 
SFX J тися ╓мось [илнрц]ятися 
SFX J ти ╓мося [илнрц]яти 
SFX J тися ╓мося [илнрц]ятися 
SFX J ти ╓мось [а╕у]ти 
SFX J тися ╓мось [а╕у]тися 
SFX J ти ╓мося [а╕у]ти 
SFX J тися ╓мося [а╕у]тися 
SFX J яти ╖тесь ояти 
SFX J ятися ╖тесь оятися 
SFX J яти ╖теся ояти 
SFX J ятися ╖теся оятися 
SFX J яти ╓тесь [ая╕]яти 
SFX J ятися ╓тесь [ая╕]ятися 
SFX J яти ╓теся [ая╕]яти 
SFX J ятися ╓теся [ая╕]ятися 
SFX J ти ╓тесь [илнрц]яти 
SFX J тися ╓тесь [илнрц]ятися 
SFX J ти ╓теся [илнрц]яти 
SFX J тися ╓теся [илнрц]ятися 
SFX J ти ╓тесь [а╕у]ти 
SFX J тися ╓тесь [а╕у]тися 
SFX J ти ╓теся [а╕у]ти 
SFX J тися ╓теся [а╕у]тися 
SFX J яти яться ояти 
SFX J ятися яться оятися 
SFX J яти ються [ая╕]яти 
SFX J ятися ються [ая╕]ятися 
SFX J ти ються [илнрц]яти 
SFX J тися ються [илнрц]ятися 
SFX J ти ються [а╕у]ти 
SFX J тися ються [а╕у]тися 
SFX J ояти ╕йсь ояти 
SFX J оятися ╕йсь оятися 
SFX J ояти ╕йся ояти 
SFX J оятися ╕йся оятися 
SFX J яти йсь [ая╕]яти 
SFX J ятися йсь [ая╕]ятися 
SFX J яти йся [ая╕]яти 
SFX J ятися йся [ая╕]ятися 
SFX J ти йсь [илнрц]яти 
SFX J тися йсь [илнрц]ятися 
SFX J ти йся [илнрц]яти 
SFX J тися йся [илнрц]ятися 
SFX J ти йсь [а╕у]ти 
SFX J тися йсь [а╕у]тися 
SFX J ти йся [а╕у]ти 
SFX J тися йся [а╕у]тися 
SFX J ояти ╕ймось ояти 
SFX J оятися ╕ймось оятися 
SFX J ояти ╕ймося ояти 
SFX J оятися ╕ймося оятися 
SFX J яти ймось [ая╕]яти 
SFX J ятися ймось [ая╕]ятися 
SFX J яти ймося [ая╕]яти 
SFX J ятися ймося [ая╕]ятися 
SFX J ти ймось [илнрц]яти 
SFX J тися ймось [илнрц]ятися 
SFX J ти ймося [илнрц]яти 
SFX J тися ймося [илнрц]ятися 
SFX J ти ймось [а╕у]ти 
SFX J тися ймось [а╕у]тися 
SFX J ти ймося [а╕у]ти 
SFX J тися ймося [а╕у]тися 
SFX J ояти ╕йтесь ояти 
SFX J оятися ╕йтесь оятися 
SFX J ояти ╕йтеся ояти 
SFX J оятися ╕йтеся оятися 
SFX J яти йтесь [ая╕]яти 
SFX J ятися йтесь [ая╕]ятися 
SFX J яти йтеся [ая╕]яти 
SFX J ятися йтеся [ая╕]ятися 
SFX J ти йтесь [илнрц]яти 
SFX J тися йтесь [илнрц]ятися 
SFX J ти йтеся [илнрц]яти 
SFX J тися йтеся [илнрц]ятися 
SFX J ти йтесь [а╕у]ти 
SFX J тися йтесь [а╕у]тися 
SFX J ти йтеся [а╕у]ти 
SFX J тися йтеся [а╕у]тися 
SFX J ити 'юсь [бвп]ити 
SFX J итися 'юсь [бвп]итися 
SFX J ити 'юся [бвп]ити 
SFX J итися 'юся [бвп]итися 
SFX J ити '╓шся [бвп]ити 
SFX J итися '╓шся [бвп]итися 
SFX J ити '╓ться [бвп]ити 
SFX J итися '╓ться [бвп]итися 
SFX J ити '╓мось [бвп]ити 
SFX J итися '╓мось [бвп]итися 
SFX J ити '╓мося [бвп]ити 
SFX J итися '╓мося [бвп]итися 
SFX J ити '╓тесь [бвп]ити 
SFX J итися '╓тесь [бвп]итися 
SFX J ити '╓теся [бвп]ити 
SFX J итися '╓теся [бвп]итися 
SFX J ити 'ються [бвп]ити 
SFX J итися 'ються [бвп]итися 
SFX J ити июсь [врмнш]ити 
SFX J итися июсь [врмнш]итися 
SFX J ити июся [врмнш]ити 
SFX J итися июся [врмнш]итися 
SFX J ити и╓шся [врмнш]ити 
SFX J итися и╓шся [врмнш]итися 
SFX J ити и╓ться [врмнш]ити 
SFX J итися и╓ться [врмнш]итися 
SFX J ити и╓мось [врмнш]ити 
SFX J итися и╓мось [врмнш]итися 
SFX J ити и╓мося [врмнш]ити 
SFX J итися и╓мося [врмнш]итися 
SFX J ити и╓тесь [врмнш]ити 
SFX J итися и╓тесь [врмнш]итися 
SFX J ити и╓теся [врмнш]ити 
SFX J итися и╓теся [врмнш]итися 
SFX J ити иються [врмнш]ити 
SFX J итися иються [врмнш]итися 
SFX J ити люсь лити 
SFX J итися люсь литися 
SFX J ити люся лити 
SFX J итися люся литися 
SFX J ити л╓шся лити 
SFX J итися л╓шся литися 
SFX J ити л╓ться лити 
SFX J итися л╓ться литися 
SFX J ити л╓мось лити 
SFX J итися л╓мось литися 
SFX J ити л╓мося лити 
SFX J итися л╓мося литися 
SFX J ити л╓тесь лити 
SFX J итися л╓тесь литися 
SFX J ити л╓теся лити 
SFX J итися л╓теся литися 
SFX J ити лються лити 
SFX J итися лються литися 
SFX J ти вусь жити 
SFX J тися вусь житися 
SFX J ти вуся жити 
SFX J тися вуся житися 
SFX J ти вешся жити 
SFX J тися вешся житися 
SFX J ти веться жити 
SFX J тися веться житися 
SFX J ти вемось жити 
SFX J тися вемось житися 
SFX J ти вемося жити 
SFX J тися вемося житися 
SFX J ти ветесь жити 
SFX J тися ветесь житися 
SFX J ти ветеся жити 
SFX J тися ветеся житися 
SFX J ти вуться жити 
SFX J тися вуться житися 
SFX J ти йсь [^ж]ити 
SFX J тися йсь [^ж]итися 
SFX J ти йся [^ж]ити 
SFX J тися йся [^ж]итися 
SFX J ти ймось [^ж]ити 
SFX J тися ймось [^ж]итися 
SFX J ти ймося [^ж]ити 
SFX J тися ймося [^ж]итися 
SFX J ти йтесь [^ж]ити 
SFX J тися йтесь [^ж]итися 
SFX J ти йтеся [^ж]ити 
SFX J тися йтеся [^ж]итися 
SFX J ти вись [ж]ити 
SFX J тися вись [ж]итися 
SFX J ти вися [ж]ити 
SFX J тися вися [ж]итися 
SFX J ти в╕мось [ж]ити 
SFX J тися в╕мось [ж]итися 
SFX J ти в╕мося [ж]ити 
SFX J тися в╕мося [ж]итися 
SFX J ти в╕ться [ж]ити 
SFX J тися в╕ться [ж]итися 
SFX J ти усь сти 
SFX J тися усь стися 
SFX J ти уся сти 
SFX J тися уся стися 
SFX J ти ешся сти 
SFX J тися ешся стися 
SFX J ти еться сти 
SFX J тися еться стися 
SFX J ти емось сти 
SFX J тися емось стися 
SFX J ти емося сти 
SFX J тися емося стися 
SFX J ти етесь сти 
SFX J тися етесь стися 
SFX J ти етеся сти 
SFX J тися етеся стися 
SFX J ти уться сти 
SFX J тися уться стися 
SFX J сти сся [ая]сти 
SFX J стися сся [ая]стися 
SFX J ести ╕сся ести 
SFX J естися ╕сся естися 
SFX J ти ись сти 
SFX J тися ись стися 
SFX J ти ися сти 
SFX J тися ися стися 
SFX J ти ╕мось сти 
SFX J тися ╕мось стися 
SFX J ти ╕мося сти 
SFX J тися ╕мося стися 
SFX J ти ╕ться сти 
SFX J тися ╕ться стися 
SFX L Y 401
SFX L 0 ся ти 
SFX L 0 сь ти 
SFX L ся сь тися 
SFX L ти лась [^с]ти 
SFX L тися лась [^с]тися 
SFX L ти лася [^с]ти 
SFX L тися лася [^с]тися 
SFX L ти лось [^с]ти 
SFX L тися лось [^с]тися 
SFX L ти лося [^с]ти 
SFX L тися лося [^с]тися 
SFX L ти лись [^с]ти 
SFX L тися лись [^с]тися 
SFX L ти лися [^с]ти 
SFX L тися лися [^с]тися 
SFX L ти всь [аеи╕оуя]ти 
SFX L тися всь [аеи╕оуя]тися 
SFX L ти вся [аеи╕оуя]ти 
SFX L тися вся [аеи╕оуя]тися 
SFX L ╕гнати женусь ╕гнати 
SFX L ╕гнатися женусь ╕гнатися 
SFX L ╕гнати женуся ╕гнати 
SFX L ╕гнатися женуся ╕гнатися 
SFX L ╕гнати женешся ╕гнати 
SFX L ╕гнатися женешся ╕гнатися 
SFX L ╕гнати женеться ╕гнати 
SFX L ╕гнатися женеться ╕гнатися 
SFX L ╕гнати женемось ╕гнати 
SFX L ╕гнатися женемось ╕гнатися 
SFX L ╕гнати женемося ╕гнати 
SFX L ╕гнатися женемося ╕гнатися 
SFX L ╕гнати женетесь ╕гнати 
SFX L ╕гнатися женетесь ╕гнатися 
SFX L ╕гнати женетеся ╕гнати 
SFX L ╕гнатися женетеся ╕гнатися 
SFX L ╕гнати женуться ╕гнати 
SFX L ╕гнатися женуться ╕гнатися 
SFX L ╕гнати женись ╕гнати 
SFX L ╕гнатися женись ╕гнатися 
SFX L ╕гнати женися ╕гнати 
SFX L ╕гнатися женися ╕гнатися 
SFX L ╕гнати жен╕мось ╕гнати 
SFX L ╕гнатися жен╕мось ╕гнатися 
SFX L ╕гнати жен╕мося ╕гнати 
SFX L ╕гнатися жен╕мося ╕гнатися 
SFX L ╕гнати жен╕ться ╕гнати 
SFX L ╕гнатися жен╕ться ╕гнатися 
SFX L ╕прати перусь ╕прати 
SFX L ╕пратися перусь ╕пратися 
SFX L ╕прати перуся ╕прати 
SFX L ╕пратися перуся ╕пратися 
SFX L ╕прати перешся ╕прати 
SFX L ╕пратися перешся ╕пратися 
SFX L ╕прати переться ╕прати 
SFX L ╕пратися переться ╕пратися 
SFX L ╕прати перемось ╕прати 
SFX L ╕пратися перемось ╕пратися 
SFX L ╕прати перемося ╕прати 
SFX L ╕пратися перемося ╕пратися 
SFX L ╕прати перетесь ╕прати 
SFX L ╕пратися перетесь ╕пратися 
SFX L ╕прати перетеся ╕прати 
SFX L ╕пратися перетеся ╕пратися 
SFX L ╕прати перуться ╕прати 
SFX L ╕пратися перуться ╕пратися 
SFX L ╕прати перись ╕прати 
SFX L ╕пратися перись ╕пратися 
SFX L ╕прати перися ╕прати 
SFX L ╕пратися перися ╕пратися 
SFX L ╕прати пер╕мось ╕прати 
SFX L ╕пратися пер╕мось ╕пратися 
SFX L ╕прати пер╕мося ╕прати 
SFX L ╕пратися пер╕мося ╕пратися 
SFX L ╕прати пер╕ться ╕прати 
SFX L ╕пратися пер╕ться ╕пратися 
SFX L ╕брати берусь ╕брати 
SFX L ╕братися берусь ╕братися 
SFX L ╕брати беруся ╕брати 
SFX L ╕братися беруся ╕братися 
SFX L ╕брати берешся ╕брати 
SFX L ╕братися берешся ╕братися 
SFX L ╕брати береться ╕брати 
SFX L ╕братися береться ╕братися 
SFX L ╕брати беремось ╕брати 
SFX L ╕братися беремось ╕братися 
SFX L ╕брати беремося ╕брати 
SFX L ╕братися беремося ╕братися 
SFX L ╕брати беретесь ╕брати 
SFX L ╕братися беретесь ╕братися 
SFX L ╕брати беретеся ╕брати 
SFX L ╕братися беретеся ╕братися 
SFX L ╕брати беруться ╕брати 
SFX L ╕братися беруться ╕братися 
SFX L ╕брати берись ╕брати 
SFX L ╕братися берись ╕братися 
SFX L ╕брати берися ╕брати 
SFX L ╕братися берися ╕братися 
SFX L ╕брати бер╕мось ╕брати 
SFX L ╕братися бер╕мось ╕братися 
SFX L ╕брати бер╕мося ╕брати 
SFX L ╕братися бер╕мося ╕братися 
SFX L ╕брати бер╕ться ╕брати 
SFX L ╕братися бер╕ться ╕братися 
SFX L ╕драти дерусь ╕драти 
SFX L ╕дратися дерусь ╕дратися 
SFX L ╕драти деруся ╕драти 
SFX L ╕дратися деруся ╕дратися 
SFX L ╕драти дерешся ╕драти 
SFX L ╕дратися дерешся ╕дратися 
SFX L ╕драти дереться ╕драти 
SFX L ╕дратися дереться ╕дратися 
SFX L ╕драти деремось ╕драти 
SFX L ╕дратися деремось ╕дратися 
SFX L ╕драти деремося ╕драти 
SFX L ╕дратися деремося ╕дратися 
SFX L ╕драти деретесь ╕драти 
SFX L ╕дратися деретесь ╕дратися 
SFX L ╕драти деретеся ╕драти 
SFX L ╕дратися деретеся ╕дратися 
SFX L ╕драти деруться ╕драти 
SFX L ╕дратися деруться ╕дратися 
SFX L ╕драти дерись ╕драти 
SFX L ╕дратися дерись ╕дратися 
SFX L ╕драти дерися ╕драти 
SFX L ╕дратися дерися ╕дратися 
SFX L ╕драти дер╕мось ╕драти 
SFX L ╕дратися дер╕мось ╕дратися 
SFX L ╕драти дер╕мося ╕драти 
SFX L ╕дратися дер╕мося ╕дратися 
SFX L ╕драти дер╕ться ╕драти 
SFX L ╕дратися дер╕ться ╕дратися 
SFX L бити ╕б'юсь [бдз]бити 
SFX L битися ╕б'юсь [бдз]битися 
SFX L бити ╕б'юся [бдз]бити 
SFX L битися ╕б'юся [бдз]битися 
SFX L бити ╕б'╓шся [бдз]бити 
SFX L битися ╕б'╓шся [бдз]битися 
SFX L бити ╕б'╓ться [бдз]бити 
SFX L битися ╕б'╓ться [бдз]битися 
SFX L бити ╕б'╓мось [бдз]бити 
SFX L битися ╕б'╓мось [бдз]битися 
SFX L бити ╕б'╓мося [бдз]бити 
SFX L битися ╕б'╓мося [бдз]битися 
SFX L бити ╕б'╓тесь [бдз]бити 
SFX L битися ╕б'╓тесь [бдз]битися 
SFX L бити ╕б'╓теся [бдз]бити 
SFX L битися ╕б'╓теся [бдз]битися 
SFX L бити ╕б'ються [бдз]бити 
SFX L битися ╕б'ються [бдз]битися 
SFX L вити ╕в'юсь [бдз]вити 
SFX L витися ╕в'юсь [бдз]витися 
SFX L вити ╕в'юся [бдз]вити 
SFX L витися ╕в'юся [бдз]витися 
SFX L вити ╕в'╓шся [бдз]вити 
SFX L витися ╕в'╓шся [бдз]витися 
SFX L вити ╕в'╓ться [бдз]вити 
SFX L витися ╕в'╓ться [бдз]витися 
SFX L вити ╕в'╓мось [бдз]вити 
SFX L витися ╕в'╓мось [бдз]витися 
SFX L вити ╕в'╓мося [бдз]вити 
SFX L витися ╕в'╓мося [бдз]витися 
SFX L вити ╕в'╓тесь [бдз]вити 
SFX L витися ╕в'╓тесь [бдз]витися 
SFX L вити ╕в'╓теся [бдз]вити 
SFX L витися ╕в'╓теся [бдз]витися 
SFX L вити ╕в'ються [бдз]вити 
SFX L витися ╕в'ються [бдз]витися 
SFX L пити ╕п'юсь [бдз]пити 
SFX L питися ╕п'юсь [бдз]питися 
SFX L пити ╕п'юся [бдз]пити 
SFX L питися ╕п'юся [бдз]питися 
SFX L пити ╕п'╓шся [бдз]пити 
SFX L питися ╕п'╓шся [бдз]питися 
SFX L пити ╕п'╓ться [бдз]пити 
SFX L питися ╕п'╓ться [бдз]питися 
SFX L пити ╕п'╓мось [бдз]пити 
SFX L питися ╕п'╓мось [бдз]питися 
SFX L пити ╕п'╓мося [бдз]пити 
SFX L питися ╕п'╓мося [бдз]питися 
SFX L пити ╕п'╓тесь [бдз]пити 
SFX L питися ╕п'╓тесь [бдз]питися 
SFX L пити ╕п'╓теся [бдз]пити 
SFX L питися ╕п'╓теся [бдз]питися 
SFX L пити ╕п'ються [бдз]пити 
SFX L питися ╕п'ються [бдз]питися 
SFX L лити ╕ллюсь [бвдз]лити 
SFX L литися ╕ллюсь [бвдз]литися 
SFX L лити ╕ллюся [бвдз]лити 
SFX L литися ╕ллюся [бвдз]литися 
SFX L лити ╕лл╓шся [бвдз]лити 
SFX L литися ╕лл╓шся [бвдз]литися 
SFX L лити ╕лл╓ться [бвдз]лити 
SFX L литися ╕лл╓ться [бвдз]литися 
SFX L лити ╕лл╓мось [бвдз]лити 
SFX L литися ╕лл╓мось [бвдз]литися 
SFX L лити ╕лл╓мося [бвдз]лити 
SFX L литися ╕лл╓мося [бвдз]литися 
SFX L лити ╕лл╓тесь [бвдз]лити 
SFX L литися ╕лл╓тесь [бвдз]литися 
SFX L лити ╕лл╓теся [бвдз]лити 
SFX L литися ╕лл╓теся [бвдз]литися 
SFX L лити ╕ллються [бвдз]лити 
SFX L литися ╕ллються [бвдз]литися 
SFX L ти йсь [бвлп]ити 
SFX L тися йсь [бвлп]итися 
SFX L ти йся [бвлп]ити 
SFX L тися йся [бвлп]итися 
SFX L ти ймось [бвлп]ити 
SFX L тися ймось [бвлп]итися 
SFX L ти ймося [бвлп]ити 
SFX L тися ймося [бвлп]итися 
SFX L ти йтесь [бвлп]ити 
SFX L тися йтесь [бвлп]итися 
SFX L ти йтеся [бвлп]ити 
SFX L тися йтеся [бвлп]итися 
SFX L ти мся дати 
SFX L тися мся датися 
SFX L ти сись дати 
SFX L тися сись датися 
SFX L ти сися дати 
SFX L тися сися датися 
SFX L ти сться дати 
SFX L тися сться датися 
SFX L ти мось дати 
SFX L тися мось датися 
SFX L ти мося дати 
SFX L тися мося датися 
SFX L ти стесь дати 
SFX L тися стесь датися 
SFX L ти стеся дати 
SFX L тися стеся датися 
SFX L ти дуться дати 
SFX L тися дуться датися 
SFX L ти йсь дати 
SFX L тися йсь датися 
SFX L ти йся дати 
SFX L тися йся датися 
SFX L ти ймось дати 
SFX L тися ймось датися 
SFX L ти ймося дати 
SFX L тися ймося датися 
SFX L ти йтесь дати 
SFX L тися йтесь датися 
SFX L ти йтеся дати 
SFX L тися йтеся датися 
SFX L ати мусь жати 
SFX L атися мусь жатися 
SFX L ати муся жати 
SFX L атися муся жатися 
SFX L ати мешся жати 
SFX L атися мешся жатися 
SFX L ати меться жати 
SFX L атися меться жатися 
SFX L ати мемось жати 
SFX L атися мемось жатися 
SFX L ати мемося жати 
SFX L атися мемося жатися 
SFX L ати метесь жати 
SFX L атися метесь жатися 
SFX L ати метеся жати 
SFX L атися метеся жатися 
SFX L ати муться жати 
SFX L атися муться жатися 
SFX L ати мись жати 
SFX L атися мись жатися 
SFX L ати мися жати 
SFX L атися мися жатися 
SFX L ати м╕мось жати 
SFX L атися м╕мось жатися 
SFX L ати м╕мося жати 
SFX L атися м╕мося жатися 
SFX L ати м╕ться жати 
SFX L атися м╕ться жатися 
SFX L ти нусь д╕ти 
SFX L тися нусь д╕тися 
SFX L ти нуся д╕ти 
SFX L тися нуся д╕тися 
SFX L ти нешся д╕ти 
SFX L тися нешся д╕тися 
SFX L ти неться д╕ти 
SFX L тися неться д╕тися 
SFX L ти немось д╕ти 
SFX L тися немось д╕тися 
SFX L ти немося д╕ти 
SFX L тися немося д╕тися 
SFX L ти нетесь д╕ти 
SFX L тися нетесь д╕тися 
SFX L ти нетеся д╕ти 
SFX L тися нетеся д╕тися 
SFX L ти нуться д╕ти 
SFX L тися нуться д╕тися 
SFX L ти нься .д╕ти 
SFX L тися нься .д╕тися 
SFX L ти ньмось .д╕ти 
SFX L тися ньмось .д╕тися 
SFX L ти ньмося .д╕ти 
SFX L тися ньмося .д╕тися 
SFX L ти ньтесь .д╕ти 
SFX L тися ньтесь .д╕тися 
SFX L ти ньтеся .д╕ти 
SFX L тися ньтеся .д╕тися 
SFX L ти нусь стати 
SFX L тися нусь статися 
SFX L ти нуся стати 
SFX L тися нуся статися 
SFX L ти нешся стати 
SFX L тися нешся статися 
SFX L ти неться стати 
SFX L тися неться статися 
SFX L ти немось стати 
SFX L тися немось статися 
SFX L ти немося стати 
SFX L тися немося статися 
SFX L ти нетесь стати 
SFX L тися нетесь статися 
SFX L ти нетеся стати 
SFX L тися нетеся статися 
SFX L ти нуться стати 
SFX L тися нуться статися 
SFX L ти нься стати 
SFX L тися нься статися 
SFX L ти ньмось стати 
SFX L тися ньмось статися 
SFX L ти ньмося стати 
SFX L тися ньмося статися 
SFX L ти ньтесь стати 
SFX L тися ньтесь статися 
SFX L ти ньтеся стати 
SFX L тися ньтеся статися 
SFX L олоти елюсь олоти 
SFX L олотися елюсь олотися 
SFX L олоти елюся олоти 
SFX L олотися елюся олотися 
SFX L олоти елешся олоти 
SFX L олотися елешся олотися 
SFX L олоти елеться олоти 
SFX L олотися елеться олотися 
SFX L олоти елемось олоти 
SFX L олотися елемось олотися 
SFX L олоти елемося олоти 
SFX L олотися елемося олотися 
SFX L олоти елетесь олоти 
SFX L олотися елетесь олотися 
SFX L олоти елетеся олоти 
SFX L олотися елетеся олотися 
SFX L олоти елються олоти 
SFX L олотися елються олотися 
SFX L олоти елись олоти 
SFX L олотися елись олотися 
SFX L олоти елися олоти 
SFX L олотися елися олотися 
SFX L олоти ел╕мось олоти 
SFX L олотися ел╕мось олотися 
SFX L олоти ел╕мося олоти 
SFX L олотися ел╕мося олотися 
SFX L олоти ел╕ться олоти 
SFX L олотися ел╕ться олотися 
SFX L ╕сти ядусь ╕сти 
SFX L ╕стися ядусь ╕стися 
SFX L ╕сти ядуся ╕сти 
SFX L ╕стися ядуся ╕стися 
SFX L ╕сти ядешся ╕сти 
SFX L ╕стися ядешся ╕стися 
SFX L ╕сти ядеться ╕сти 
SFX L ╕стися ядеться ╕стися 
SFX L ╕сти ядемось ╕сти 
SFX L ╕стися ядемось ╕стися 
SFX L ╕сти ядемося ╕сти 
SFX L ╕стися ядемося ╕стися 
SFX L ╕сти ядетесь ╕сти 
SFX L ╕стися ядетесь ╕стися 
SFX L ╕сти ядетеся ╕сти 
SFX L ╕стися ядетеся ╕стися 
SFX L ╕сти ядуться ╕сти 
SFX L ╕стися ядуться ╕стися 
SFX L сти лась ╕сти 
SFX L стися лась ╕стися 
SFX L сти лася ╕сти 
SFX L стися лася ╕стися 
SFX L сти лось ╕сти 
SFX L стися лось ╕стися 
SFX L сти лося ╕сти 
SFX L стися лося ╕стися 
SFX L сти лись ╕сти 
SFX L стися лись ╕стися 
SFX L сти лися ╕сти 
SFX L стися лися ╕стися 
SFX L сти всь ╕сти 
SFX L стися всь ╕стися 
SFX L сти вся ╕сти 
SFX L стися вся ╕стися 
SFX L ╕сти ядься ╕сти 
SFX L ╕стися ядься ╕стися 
SFX L ╕сти ядьмось ╕сти 
SFX L ╕стися ядьмось ╕стися 
SFX L ╕сти ядьмося ╕сти 
SFX L ╕стися ядьмося ╕стися 
SFX L ╕сти ядьтесь ╕сти 
SFX L ╕стися ядьтесь ╕стися 
SFX L ╕сти ядьтеся ╕сти 
SFX L ╕стися ядьтеся ╕стися 
SFX N Y 281
SFX N 0 ся ти 
SFX N 0 сь ти 
SFX N ся сь тися 
SFX N ти лась [^й╕с]ти 
SFX N тися лась [^й╕с]тися 
SFX N ти лася [^й╕с]ти 
SFX N тися лася [^й╕с]тися 
SFX N ти лось [^й╕с]ти 
SFX N тися лось [^й╕с]тися 
SFX N ти лося [^й╕с]ти 
SFX N тися лося [^й╕с]тися 
SFX N ти лись [^й╕с]ти 
SFX N тися лись [^й╕с]тися 
SFX N ти лися [^й╕с]ти 
SFX N тися лися [^й╕с]тися 
SFX N ти всь [аеиоу]ти 
SFX N тися всь [аеиоу]тися 
SFX N ти вся [аеиоу]ти 
SFX N тися вся [аеиоу]тися 
SFX N ати усь ржати 
SFX N атися усь ржатися 
SFX N ати уся ржати 
SFX N атися уся ржатися 
SFX N ати ешся ржати 
SFX N атися ешся ржатися 
SFX N ати еться ржати 
SFX N атися еться ржатися 
SFX N ати емось ржати 
SFX N атися емось ржатися 
SFX N ати емося ржати 
SFX N атися емося ржатися 
SFX N ати етесь ржати 
SFX N атися етесь ржатися 
SFX N ати етеся ржати 
SFX N атися етеся ржатися 
SFX N ати уться ржати 
SFX N атися уться ржатися 
SFX N ати ись ржати 
SFX N атися ись ржатися 
SFX N ати ися ржати 
SFX N атися ися ржатися 
SFX N ати ╕мось ржати 
SFX N атися ╕мось ржатися 
SFX N ати ╕мося ржати 
SFX N атися ╕мося ржатися 
SFX N ати ╕ться ржати 
SFX N атися ╕ться ржатися 
SFX N жати ╕жмусь [^р]жати 
SFX N жатися ╕жмусь [^р]жатися 
SFX N жати ╕жмуся [^р]жати 
SFX N жатися ╕жмуся [^р]жатися 
SFX N жати ╕жмешся [^р]жати 
SFX N жатися ╕жмешся [^р]жатися 
SFX N жати ╕жметься [^р]жати 
SFX N жатися ╕жметься [^р]жатися 
SFX N жати ╕жмемось [^р]жати 
SFX N жатися ╕жмемось [^р]жатися 
SFX N жати ╕жмемося [^р]жати 
SFX N жатися ╕жмемося [^р]жатися 
SFX N жати ╕жметесь [^р]жати 
SFX N жатися ╕жметесь [^р]жатися 
SFX N жати ╕жметеся [^р]жати 
SFX N жатися ╕жметеся [^р]жатися 
SFX N жати ╕жмуться [^р]жати 
SFX N жатися ╕жмуться [^р]жатися 
SFX N жати ╕жмись [^р]жати 
SFX N жатися ╕жмись [^р]жатися 
SFX N жати ╕жмися [^р]жати 
SFX N жатися ╕жмися [^р]жатися 
SFX N жати ╕жм╕мось [^р]жати 
SFX N жатися ╕жм╕мось [^р]жатися 
SFX N жати ╕жм╕мося [^р]жати 
SFX N жатися ╕жм╕мося [^р]жатися 
SFX N жати ╕жм╕ться [^р]жати 
SFX N жатися ╕жм╕ться [^р]жатися 
SFX N ти дусь [й╕]ти 
SFX N тися дусь [й╕]тися 
SFX N ти дуся [й╕]ти 
SFX N тися дуся [й╕]тися 
SFX N ти дешся [й╕]ти 
SFX N тися дешся [й╕]тися 
SFX N ти деться [й╕]ти 
SFX N тися деться [й╕]тися 
SFX N ти демось [й╕]ти 
SFX N тися демось [й╕]тися 
SFX N ти демося [й╕]ти 
SFX N тися демося [й╕]тися 
SFX N ти детесь [й╕]ти 
SFX N тися детесь [й╕]тися 
SFX N ти детеся [й╕]ти 
SFX N тися детеся [й╕]тися 
SFX N ти дуться [й╕]ти 
SFX N тися дуться [й╕]тися 
SFX N ти шовсь [й╕]ти 
SFX N тися шовсь [й╕]тися 
SFX N ти шовся [й╕]ти 
SFX N тися шовся [й╕]тися 
SFX N ти шлась [й╕]ти 
SFX N тися шлась [й╕]тися 
SFX N ти шлася [й╕]ти 
SFX N тися шлася [й╕]тися 
SFX N ти шлось [й╕]ти 
SFX N тися шлось [й╕]тися 
SFX N ти шлося [й╕]ти 
SFX N тися шлося [й╕]тися 
SFX N ти шлись [й╕]ти 
SFX N тися шлись [й╕]тися 
SFX N ти шлися [й╕]ти 
SFX N тися шлися [й╕]тися 
SFX N ти дись [й╕]ти 
SFX N тися дись [й╕]тися 
SFX N ти дися [й╕]ти 
SFX N тися дися [й╕]тися 
SFX N ти д╕мось [й╕]ти 
SFX N тися д╕мось [й╕]тися 
SFX N ти д╕мося [й╕]ти 
SFX N тися д╕мося [й╕]тися 
SFX N ти д╕ться [й╕]ти 
SFX N тися д╕ться [й╕]тися 
SFX N хати дусь хати 
SFX N хатися дусь хатися 
SFX N хати дуся хати 
SFX N хатися дуся хатися 
SFX N хати дешся хати 
SFX N хатися дешся хатися 
SFX N хати деться хати 
SFX N хатися деться хатися 
SFX N хати демось хати 
SFX N хатися демось хатися 
SFX N хати демося хати 
SFX N хатися демося хатися 
SFX N хати детесь хати 
SFX N хатися детесь хатися 
SFX N хати детеся хати 
SFX N хатися детеся хатися 
SFX N хати дуться хати 
SFX N хатися дуться хатися 
SFX N хати дься хати 
SFX N хатися дься хатися 
SFX N хати дьмось хати 
SFX N хатися дьмось хатися 
SFX N хати дьмося хати 
SFX N хатися дьмося хатися 
SFX N хати дьтесь хати 
SFX N хатися дьтесь хатися 
SFX N хати дьтеся хати 
SFX N хатися дьтеся хатися 
SFX N гнати женусь гнати 
SFX N гнатися женусь гнатися 
SFX N гнати женуся гнати 
SFX N гнатися женуся гнатися 
SFX N гнати женешся гнати 
SFX N гнатися женешся гнатися 
SFX N гнати женеться гнати 
SFX N гнатися женеться гнатися 
SFX N гнати женемось гнати 
SFX N гнатися женемось гнатися 
SFX N гнати женемося гнати 
SFX N гнатися женемося гнатися 
SFX N гнати женетесь гнати 
SFX N гнатися женетесь гнатися 
SFX N гнати женетеся гнати 
SFX N гнатися женетеся гнатися 
SFX N гнати женуться гнати 
SFX N гнатися женуться гнатися 
SFX N гнати женись гнати 
SFX N гнатися женись гнатися 
SFX N гнати женися гнати 
SFX N гнатися женися гнатися 
SFX N гнати жен╕мось гнати 
SFX N гнатися жен╕мось гнатися 
SFX N гнати жен╕мося гнати 
SFX N гнатися жен╕мося гнатися 
SFX N гнати жен╕ться гнати 
SFX N гнатися жен╕ться гнатися 
SFX N ти нусь [ия]гти 
SFX N тися нусь [ия]гтися 
SFX N ти нуся [ия]гти 
SFX N тися нуся [ия]гтися 
SFX N ти нешся [ия]гти 
SFX N тися нешся [ия]гтися 
SFX N ти неться [ия]гти 
SFX N тися неться [ия]гтися 
SFX N ти немось [ия]гти 
SFX N тися немось [ия]гтися 
SFX N ти немося [ия]гти 
SFX N тися немося [ия]гтися 
SFX N ти нетесь [ия]гти 
SFX N тися нетесь [ия]гтися 
SFX N ти нетеся [ия]гти 
SFX N тися нетеся [ия]гтися 
SFX N ти нуться [ия]гти 
SFX N тися нуться [ия]гтися 
SFX N гти гся [ия]гти 
SFX N гтися гся [ия]гтися 
SFX N ти нись ягти 
SFX N тися нись ягтися 
SFX N ти нися ягти 
SFX N тися нися ягтися 
SFX N ти н╕мось ягти 
SFX N тися н╕мось ягтися 
SFX N ти н╕мося ягти 
SFX N тися н╕мося ягтися 
SFX N ти н╕ться ягти 
SFX N тися н╕ться ягтися 
SFX N сти дусь [еая]сти 
SFX N стися дусь [еая]стися 
SFX N сти дуся [еая]сти 
SFX N стися дуся [еая]стися 
SFX N сти дешся [еая]сти 
SFX N стися дешся [еая]стися 
SFX N сти деться [еая]сти 
SFX N стися деться [еая]стися 
SFX N сти демось [еая]сти 
SFX N стися демось [еая]стися 
SFX N сти демося [еая]сти 
SFX N стися демося [еая]стися 
SFX N сти детесь [еая]сти 
SFX N стися детесь [еая]стися 
SFX N сти детеся [еая]сти 
SFX N стися детеся [еая]стися 
SFX N сти дуться [еая]сти 
SFX N стися дуться [еая]стися 
SFX N сти лась сти 
SFX N стися лась стися 
SFX N сти лася сти 
SFX N стися лася стися 
SFX N сти лось сти 
SFX N стися лось стися 
SFX N сти лося сти 
SFX N стися лося стися 
SFX N сти лись сти 
SFX N стися лись стися 
SFX N сти лися сти 
SFX N стися лися стися 
SFX N сти всь [^е]сти 
SFX N стися всь [^е]стися 
SFX N сти вся [^е]сти 
SFX N стися вся [^е]стися 
SFX N ести ╕всь ести 
SFX N естися ╕всь естися 
SFX N ести ╕вся ести 
SFX N естися ╕вся естися 
SFX N сти дись [еая]сти 
SFX N стися дись [еая]стися 
SFX N сти дися [еая]сти 
SFX N стися дися [еая]стися 
SFX N сти д╕мось [еая]сти 
SFX N стися д╕мось [еая]стися 
SFX N сти д╕мося [еая]сти 
SFX N стися д╕мося [еая]стися 
SFX N сти д╕ться [еая]сти 
SFX N стися д╕ться [еая]стися 
SFX N сти мся [╕╖]сти 
SFX N стися мся [╕╖]стися 
SFX N ти ись [╕╖]сти 
SFX N тися ись [╕╖]стися 
SFX N ти ися [╕╖]сти 
SFX N тися ися [╕╖]стися 
SFX N ти ться [╕╖]сти 
SFX N тися ться [╕╖]стися 
SFX N сти мось [╕╖]сти 
SFX N стися мось [╕╖]стися 
SFX N сти мося [╕╖]сти 
SFX N стися мося [╕╖]стися 
SFX N ти тесь [╕╖]сти 
SFX N тися тесь [╕╖]стися 
SFX N ти теся [╕╖]сти 
SFX N тися теся [╕╖]стися 
SFX N сти дяться [╕╖]сти 
SFX N стися дяться [╕╖]стися 
SFX N сти жся ╖сти 
SFX N стися жся ╖стися 
SFX N сти жмось ╖сти 
SFX N стися жмось ╖стися 
SFX N сти жмося ╖сти 
SFX N стися жмося ╖стися 
SFX N сти жтесь ╖сти 
SFX N стися жтесь ╖стися 
SFX N сти жтеся ╖сти 
SFX N стися жтеся ╖стися 
PFX Z Y 1
PFX Z 0 не . 
PFX Y Y 1
PFX Y 0 най . 
PFX X Y 1
PFX X в у в 
